【裁判字號】    98,重訴,29
【裁判日期】    981210
【裁判案由】    槍砲彈藥刀械管制
【裁判全文】
臺灣板橋地方法院刑事判決              98年度重訴字第29號
公  訴  人  臺灣板橋地方法院檢察署檢察官
被      告  丁○○
選任辯護人  鍾周亮律師
被      告  甲○○
選任辯護人  吳超萍律師
上列被告因違反槍砲彈藥刀械管制條例案件，經檢察官提起公訴
（98年度偵字第3607號），本院判決如下：
    主  文
丁○○共同犯非法製造可發射子彈具殺傷力之槍枝罪，累犯，處
有期徒刑捌年，併科罰金新臺幣參拾萬元，罰金如易服勞役，以
新臺幣壹仟元折算壹日。扣案如附表一編號二、三、附表二編號
十、附表三編號一、四、十九、二十四、二十八、三十所示之物
均沒收；又犯非法持有可發射子彈具殺傷力之槍枝罪，累犯，處
有期徒刑年肆月，併科罰金新臺幣拾萬元，罰金部分，如易服
勞役，以新臺幣壹仟元折算壹日，扣案如附表一編號八(一)、附表
三編號二、五、十三所示之物均沒收；又犯非法持有可發射子彈
具殺傷力之槍枝罪，累犯，處有期徒刑年肆月，併科罰金新臺
幣拾萬元，罰金部分，如易服勞役，以新臺幣壹仟元折算壹日，
扣案如附表一編號一、附表三編號八至十一、編號十九(三)所示之
物均沒收。應執行有期徒刑拾參年拾月，併科罰金新臺幣肆拾萬
元，罰金部分，如易服勞役，以罰金總額與壹年之日數比例折算
，扣案如附表一編號一、二、三、八(一)、附表二編號十、附表三
編號一、二、四至五、八至十一、十三、十九、二十四、二十八
、三十所示之物均沒收。
甲○○共同犯非法製造槍砲之主要組成零件罪，處有期徒刑參年
貳月，併科罰金新臺幣拾萬元，罰金如易服勞役，以新臺幣壹仟
元折算壹日，扣案如附表二編號十、附表三編號十九(一)所示之物
均沒收；又犯非法販賣槍砲之主要組成零件罪，處有期徒刑參年
肆月，併科罰金新臺幣參拾萬元，罰金如易服勞役，以新臺幣壹
仟元折算壹日，扣案如附表二編號十、附表三編號十九(一)、(二)所
示之物均沒收；又犯非法販賣槍砲之主要組成零件罪，處有期徒
刑參年，併科罰金新臺幣伍萬元，罰金如易服勞役，以新臺幣壹
仟元折算壹日，扣案如附表二編號十所示之物沒收；又犯非法持
有槍砲之主要組成零件罪，處有期徒刑柒月，併科罰金新臺幣伍
萬元，罰金如易服勞役，以新臺幣壹仟元折算壹日，扣案如附表
二編號四號所示之物沒收。應執行有期徒刑玖年陸月，併科罰金
新臺幣肆拾萬元，罰金如易服勞役，以罰金總額與壹年之日數比
例折算，扣案如附表二編號四、十、附表三編號十九(一)、(二)所示
之物均沒收。
    事  實
一、丁○○（綽號空仔）前因殺人及違反槍砲彈藥刀械管制條例
    案件，經臺灣高等法院以87年度上訴字第3387號判決分別判
    處有期徒刑10年、1 年6 月，合併定應執行有期徒刑11年確
    定，於民國96年2 月16日縮短刑期假釋出監，所餘刑期付保
    護管束，嗣經減刑後，於同年7 月16日保護管束期滿，假釋
    未經撤銷，所餘刑期視為已執行完畢。詎仍不知悔改，明知
    可發射子彈具有殺傷力之改造槍枝、具殺傷力之子彈，及槍
    管、槍機、撞針等物屬槍枝之主要組成零件，均屬槍砲彈藥
    刀械管制條例管制之物品，非經許可，不得製造、持有，甲○○亦明知槍砲之主要組成零件槍管及撞針，係槍砲彈藥刀
    械管制條例所列管之槍砲主要組成零件，非經許可，不得製
    造、販賣暨持有，竟仍為下列之行為：
  (一)丁○○基於未經許可製造可發射子彈具有殺傷力改造槍枝之
    犯意，亟需取得槍管以為組裝成改造槍枝，遂於96年10月、
    11月間透過友人介紹認識甲○○，而與甲○○共同基於製造
    槍管屬槍枝主要組成零件之犯意聯絡，於96年底先交付道具
    槍槍管樣本1 支予與甲○○，並交付新臺幣（下同）1 萬元
    作為工資，由甲○○購入材料後，依樣本在其位於臺北縣三
    重市○○街56巷52號工廠處，使用其所有之車床接續製造短
    槍管9 支，完成後於97年1 、2 月間交付予丁○○，由丁○○攜回其位於臺北縣蘆洲市○○○路263 號2 樓租屋處放置
    而持有，伺機將上開槍管供作換裝改造槍枝使用。
  (二)丁○○承前製造可發射子彈具有殺傷力改造槍枝之犯意，另
    於97年5 、6 月間向甲○○表示欲購買槍枝之主要組成零件
    即貫通之土造槍管，詎甲○○竟基於製造槍管、撞針等屬槍
    砲主要組成零件及販賣槍管圖利之犯意，隨即在上址工廠內
    ，以車床製造屬槍砲主要組成零件之短槍槍管9 枝、長槍槍
    管9 枝（起訴書誤載為10支）及撞針1 枝後，長、短槍管分
    別以6,400 元、35,000元之代價，販售予丁○○牟利，且同
    時將其所製造之撞針1 枝贈送予丁○○，由丁○○攜回其上
    址租屋處置放，作為日後準備供作改造槍枝之用。甲○○復
    另基於販賣屬槍砲主要組成零件之犯意，於97年12月18日晚
    間某時，在上址工廠附近，將於前揭時地接續製造之剩餘槍
    管成品2 枝，以10,000元之代價販賣予乙○○（由檢察官另
    案偵辦中）牟利。
  (三)丁○○於委由甲○○製作，或直接向甲○○購買屬槍砲主要
    組成零件之前揭短、長槍管，及收受上開撞針1 支後，先於
    97年4 、5 月間，在甲○○之上址工廠，向真實姓名、年籍
    不詳，綽號「小胖」之成年男子，以8,000 元之代價購買仿
    BERETTA 廠84型（起訴書誤載為仿FN廠1910型）之道具槍槍
    身及撞針；又於97年6 、7 月間，向真實姓名、年籍不詳，
    綽號「賴仔」之成年男子，以9,000 元之代價購買如附表三
    編號24所示屬槍砲主要組成零件之土造金屬槍機共4 枝而持
    有之，另向甲○○以10,000元（起訴書誤載為5,000 元）之
    代價購買烏茲衝鋒槍之道具槍槍身；再於97年7 月間，在位
    於臺北縣三重市○○路○ 段某處之「華成道具槍專賣店」以
    25 ,000 元之代價，購買仿BERETTA 廠92型半自動手槍槍身
    及仿BERETTA 廠84型半自動手槍槍身及撞針後，即承上開製
    造可發射子彈具有殺傷力之改造槍枝犯意，於97年7 、8 月
    間，在臺北縣三重市某處不詳友人之住處，持其所有如附表
    三編號28、30所示之砂輪機、小型拋光機等為磨槍管之工具
    ，將委由甲○○製造，或向甲○○購買之上開短槍管中取用
    其中3 支，與前開購得之槍身等零組件，接續組合製成如附
    表三編號4 （起訴書誤載為附表三編號2 ）、附表一編號2
    、3 所示之可發射子彈具殺傷力之改造手槍共3 支，並將附
    表三編號4 之手槍帶往其上址租屋處藏放；另將附表一編號
    2 、3 之手槍藏置於其所駕駛之車牌號碼0293-RY 號自小客
    車內而持有之。丁○○承上開同一製造可發射子彈具有殺傷
    力改造槍枝之犯意，因烏茲衝鋒槍之組裝方式與前開槍枝不
    同，遂與「小胖」共同基於製造具殺傷力烏茲衝鋒槍之犯意
    聯絡，先於97年6 、7 月間，將自「賴仔」購得之上開4 枝
    土造金屬槍機中其中1 枝，及向甲○○購得之上開烏茲衝鋒
    槍道具槍槍身均交付予「小胖」，由「小胖」拆卸道具烏茲
    衝鋒槍之板機後予以組裝，再交由丁○○持上開向甲○○所
    購買之長槍槍管其中1 枝，於97年7 、8 月間，亦在前揭友
    人之住處，接續組裝成如附表三編號1 所示可發射子彈具殺
    傷力之土造衝鋒槍1 枝後，攜至其上址租屋處藏放而持有之
    ，剩餘如附表三編號19(一)、(二)所示共23支槍管及附表三編號
    24所示之3支槍機則亦藏置於該租屋處。
  (四)丁○○基於持有可發射金屬子彈具有殺傷力改造槍枝、槍枝
    主要組成零件及具殺傷力子彈之犯意，於97年4 月間，在其
    所經營位於臺北縣三重市○○路265 號小吃店內，收受友人
    「陳慶輝」所贈送如附表三編號2 （起訴書誤載為附表三編
    號4 ）所示之手槍1 支、附表一編號8 (一)屬槍砲主要組成零
    件之制式彈殼1 顆（起訴書誤載為2 顆），及附表一編號5
    、6 、附表三編號5 至7 、編號13所示之子彈（起訴書誤載
    為向「小胖」購得）等物而持有之。
  (五)丁○○另基於持有可發射金屬子彈具有殺傷力改造槍枝、槍
    枝主要組成零件及具殺傷力子彈之犯意，於97年4 、5 月間
    ，在甲○○上開工廠內，以45,000元之代價，向「小胖」購
    買如附表一編號1 所示之土造M11 型衝鋒槍，另獲附贈來源
    不詳如附表三編號19(三)所示屬槍枝主要零件之長槍槍管1 支
    ，另於同一時地，以10,000元之代價，向「小胖」購得如附
    表三編號8 至12所示之子彈而持有之（起訴書誤載為於97年
    6 、7 月間，以16,000元之代價，向「小胖」購得）。
  (六)甲○○基於持有槍砲主要組成零件之犯意，於97年年中之不
    詳時間，在不詳地點，向真實姓名、年籍不詳，綽號「小秦
    」之成年男子取得如附表二編號4 所示屬槍枝主要組成零件
    之撞針2 支而持有之。
    嗣經臺灣板橋地方法院檢察署檢察官指揮臺北市政府警察局
    刑事警察大隊於98年1 月15日下午4 時許及同日晚間8 時許
    ，為警分別持本院核發之搜索票，在臺北縣三重市○○路26
    5 號及269 號前查獲丁○○，並在丁○○所駕駛之車牌號碼
    0293-RY 號自用小客車上扣得如附表一所示之物；在臺北縣
    三重市○○街56巷52號查獲甲○○，扣得如附表二所示之物
    ；又於翌日上午11時許，經警持本院核發之搜索票，在丁○○向不知情之陳龍正承租位於臺北縣蘆洲市○○○路263 號
    2 樓租屋處，扣得如附表三所示之物。
二、案經臺北市政府警察局移送臺灣板橋地方法院檢察署檢察官
    偵查起訴。
    理  由
壹、程序部分（證據能力之審認）：
一、被告甲○○於偵查中之自白有證據能力：
    按檢察官訊問被告或司法警察官、司法警察詢問犯罪嫌疑人
    時，除有急迫情況且經記明筆錄者外，應全程連續錄音；必
    要時，並應全程連續錄影，刑事訴訟法第100 條之1 第1 項
    、第100 條之2 定有明文。揆其立法意旨，乃在建立訊（詢
    ）問筆錄之公信力，並促使偵（調）查機關恪遵訊（詢）問
    程序之規定，以確保程序之合法正當。倘筆錄內所載之被告
    陳述與錄音或錄影之內容不符者，依同法第100 條之1 第2
    項、第100 條之2 規定，其不符之部分，不得作為證據，合
    先敘明。被告及辯護人固具狀辯以：被告甲○○於98年1 月
    16日經偵訊收押當日，檢察官詢問就被告丁○○部分是否願
    意作證，被告甲○○僅回答願意外，餘均無回答，即遭解送
    收押，但核閱卷內該次偵查筆錄問答之內容竟達4 頁多，恐
    與事實不符云云（見本院卷第95至96頁、第293 頁），並請
    求本院勘驗偵訊錄音帶。嗣依本院於98年11月9 日準備期日
    當庭勘驗結果，足徵卷附偵訊筆錄之記載與錄音內容相符，
    並無發現有何不符之情，有本院準備程序筆錄在卷可考（見
    本院卷第349 頁），且被告及辯護人對於上開勘驗結果亦無
    意見。是基上勘驗過程及勘驗結果，堪認被告甲○○於98年
    1 月16日偵訊筆錄記載與錄音內容相符，自具有證據能力。
二、次按被告以外之人於審判外之言詞或書面陳述，除法律有規
    定者外，不得作為證據，刑事訴訟法第159 條第1 項固定有
    明文。然被告以外之人於審判外之陳述，雖不符同法第159
    條之1 至之4 之規定，而經當事人於審判程序同意作為證據
    ，法院審酌該言詞陳述或書面陳述作成時之情況，認為適當
    者，亦得為證據；又當事人、代理人或辯護人於法院調查證
    據時，知有第159 條第1 項不得為證據之情形，而未於言詞
    辯論終結前聲明異議者，視為有前項之同意，同法第159 條
    之1 第2 項、第159 條之5 亦分別定有明文。又刑事訴訟法
    第159 條之5 的立法意旨在於傳聞證據未經當事人之反對詰
    問予以核實，原則上先予排除。惟若當事人已放棄反對詰問
    權，於審判程序中表明同意該等傳聞證據可作為證據；或於
    言詞辯論終結前未聲明異議，基於尊重當事人對傳聞證據之
    處分權，及證據資料愈豐富，愈有助於真實發見之理念，上
    開傳聞證據亦均得資為證據。經查：關於本件公訴人所援引
    之所有證據，固有部分屬傳聞證據，惟被告及辯護人已於本
    院98年7 月20日準備程序中（見本院卷第131 頁背面）表示
    對上開證據之證據能力不爭執，復經本院於最後審理期日就
    前揭事證逐一提示並告以要旨，被告及辯護人就此等證據之
    證據能力亦均未聲明異議，又審酌本件所援引之證據（詳後
    述），對認定犯罪事實之存否均有其必要性，且依作成時之
    情況，並無違法取證之情形或其他程式上之瑕疵，以之作為
    證據應屬適當，揆諸前揭規定，因認均具證據能力，合先敘
    明。
貳、本案認定犯罪事實所憑之證據及理由：
一、有關事實欄一(一)部分：
    訊據被告丁○○固坦承：因伊要改造槍枝，於96年11、12月
    間，以2 萬5 千元之代價向被告甲○○購買9 支手槍槍管等
    事實不諱（見本院卷第30頁背面），惟否認有何製造槍砲主
    要組成零件槍管之犯行，辯稱：伊未要求甲○○製造槍管，
    亦未提供材料，經友人介紹向甲○○買槍管時，有拿道具槍
    槍管為樣本給甲○○看云云；另訊之被告甲○○雖供承：丁○○曾於96年間要求伊在管子上鑽9 釐米的孔，約定每支工
    錢1 千元，工資共1 萬元，在三重市○○街之工廠加工後，
    於97年1 、2 月間交付予丁○○等情（見本院卷第31頁），
    惟亦否認有製造槍砲主要組成零件即槍管之犯行，並辯稱：
    不知伊做的是槍管，丁○○跟伊說是開麵攤裝設瓦斯管要用
    的，且未向丁○○收錢；扣案的圖不是槍管改造圖，而是客
    戶之電子零件圖面云云。經查：
  (一)被告丁○○於本院審理中具結證稱：伊於96年10月、11月間
    因想要自己以換槍管之方式組合槍，便告知友人「阿明」要
    買槍管，因「阿明」也曾向甲○○買過槍管，遂透過「阿明
    」介紹認識甲○○，伊認識甲○○時，甲○○便是在賣槍管
    ；伊去找甲○○時，有帶BERETTA 道具槍槍管給甲○○看，
    且告知甲○○伊要的槍管就是和道具槍槍管一樣的型號，並
    約定第1 次付1 萬5 千元買4 支BERETTA 廠84型之槍管，1
    個月後甲○○另交付5 支BERETTA 廠92型之槍管，再支付1
    萬元；伊未拿材料給甲○○，因如果還要拿材料給甲○○，
    伊自己鑽孔即可（見本院卷第311 至313 頁背面）等語，另
    參酌被告甲○○於警詢及98年1 月16日偵訊時先後供承：伊
    幫丁○○製作槍管，包含材料費1 支槍管1 千元；扣案之槍
    管改造圖，係因為怕樣本不見，所以伊便先照實物樣本尺寸
    畫出來；因這1 、2 年間找不到工作，經朋友介紹認識丁○○，伊幫丁○○做了10支槍管，即幫忙做個孔及勾勾，報酬
    為1 萬元，10支槍管均已交付予丁○○，並拿到報酬，伊在
    製作時，便已知道那是手槍之槍管，扣案的改造圖是丁○○
    拿樣品給伊，伊怕不見，自己畫出來的（見98年偵字第36
    07號卷第24至25頁、第109 頁）等情，並有經警在被告甲○○上址工廠扣得之槍管改造圖1 紙（見同上偵查卷第91頁）
    ，及在被告丁○○上址租屋處扣得如附表三編號19(一)(二)之槍
    管可資佐證（見98年偵字第3748號偵查卷第14至20頁），是
    綜合前揭被告2 人之證述及供詞對照以觀，足徵被告丁○○
    於96年年底，確有拿道具槍槍管1 支為樣本交付予被告甲○○，並委請其依樣製作槍管，被告甲○○明知其所製作之物
    為槍管，為圖謀不法利益，仍應允施做甚明，被告甲○○事
    後於本院審理中翻異前詞辯稱：不知伊做的是槍管云云，顯
    屬事後卸責之詞，要無可採。又按如係僱用或委託他人而製
    造槍砲主要組成零件者，因僱用人與受僱人；委任人與受任
    人間係平行意思之合致，如受僱人、受任人知或可得知悉其
    所製造者係槍砲之主要組成零件，則與僱用人、委任人間，
    係「共同」協力製造槍砲組成零件，與一般買賣僅止於出售
    其所有之組成零件之意念不同，故應視為製造槍砲主要組成
    零件之共犯，查被告丁○○既自承交付道具槍槍管1 支予甲○○為樣本，要求甲○○依樣施做，彼等間就施做何等樣式
    之槍管實有共同犯意之聯絡及行為之分擔，自應成立製造槍
    砲主要組成零件之共犯，不因被告丁○○是否事後提供材料
    予甲○○而有異，準此，被告丁○○辯稱：伊未要求甲○○
    製造槍管，亦未提供材料云云，洵非可採。至被告2 人關於
    丁○○於前開時地委請甲○○製作槍管之數量及報酬所述雖
    略有出入，基於罪疑唯輕之原理，是僅從其等所述較少之數
    量及金額為認定，復衡諸被告丁○○遭扣得之槍管數量非寡
    ，且自被告甲○○製作之初迄遭查獲止，歷經約1 年餘之期
    間，是因歷時久遠致記憶模糊，亦與常情相符，此部分證述
    及供述之瑕疵當不影響其等前開陳述之可信性。
  (二)被告丁○○於前開時地委請甲○○製作槍管後，該等槍管之
    去向，依其於偵查及本院審理中具結證稱：在上址租屋處所
    扣得之24支槍管是自96年底起，向甲○○陸續購買的；蘆洲
    搜索扣到之烏茲衝鋒槍、BERETTA 廠84型改造手槍（即附表
    三編號1 、4 ）；車內搜到的BERETTA 廠84型、92型手槍（
    即附表一編號2 、3 ），共4 支槍管均是由甲○○製作之槍
    管組裝而成（見98年度偵字第3748號卷第37頁、本院卷第
    312 頁背面）等語，而上開所述槍枝經扣案後，經送內政部
    警政署刑事警察局鑑定之結果，均認為係可發射子彈具有殺
    傷力之改造槍枝（詳後述），可見被告甲○○交付予被告丁○○之槍管，經丁○○持以組裝成上開改造槍枝之槍管均已
    貫通，已屬槍枝之主要組成零件無訛；又其餘經扣案如附表
    三編號19所示之槍管，亦經內政部認均屬86年11月24日台（
    86）內警字第8670683 號公告之槍砲主要組成零件無誤，有
    內政部98年3 月23日內授警字第0980870448號函（見98年度
    偵字第3607號偵查卷第271 頁）在卷可考。
  (三)又查，被告甲○○自承0000000000號行動電話門號為其所使
    用，是參佐卷附該門號通訊監察譯文記載之內容（見同上開
    偵查卷第100 至106 頁），被告甲○○曾分別於：(1)97年10
    月18日18時34分，與被告丁○○所持用之0000000000號行動
    電話通話，內容為（A 指被告丁○○；B 指被告甲○○，下
    同）：「A ：你那裡不是有電鑽？B ：對啦，不是…但是我
    的東西在他那裡，聽懂嗎？A ：嗯。B ：我現在欠2 個啦」
    ；(2)97年10月19日16時44分，與丁○○通話，內容為：「B
    ：這2 支都壞了，氣死了。A ：什麼？B ：刨刀裂開了。A
    ：什麼裂了？B ：刀子裂了，裡面的線亂七八糟。A ：你就
    自己亂用。B ：真是越趕越死，你先拿2 支給我，我再給你
    ，我會給你差。…」；(3)97年12月19日14時13分，與丁○○
    通話，內容為：「B ：你的白鐵仔拿來組裝，弄好了，試試
    看。」；(4)97年12月27日13時，與丁○○通話，內容為：「
    A ：你那個螺絲車好了嗎？。B ：都弄了啦，2 支弄好了，
    其餘的還沒啦。」上開監聽譯文固非屬得證明被告丁○○有
    於前開時地，委請被告甲○○製作上開9 支槍管之直接證據
    ，惟質諸被告甲○○於偵查中具結證稱：97年10月18日18時
    34 分 監聽譯文，0000000000號是丁○○（綽號空仔）之電
    話，伊提到「欠二個」就是二支做好的槍管，因為「菜刀」
    要向伊買，伊沒貨，所以打電話給丁○○幫「菜刀」問，如
    果有的話，要叫菜刀直接向丁○○買拿；97年10月19日16時
    44 分 監聽譯文中「二支」是指二支槍管，這是丁○○原本
    叫伊將槍管用鑽頭鑽，讓槍管裡面有線，結果鑽壞了，伊叫
    丁○○拿二支給伊重新鑽，後來丁○○拿新的來，伊還是鑽
    壞了，後來沒有交給丁○○；97年12月19日14時13分監聽譯
    文中「白鐵仔」指的是槍管，意思是叫丁○○來拿伊做好的
    槍管回去試組裝，後來丁○○有拿回去，但是沒有給伊錢；
    97年12月27日13時監聽譯文中「螺絲」指的是滅音管，丁○○要伊做六枝滅音管，伊做好2 支便叫丁○○拿回去，其他
    的還沒有做好（見同上偵查卷第110 頁）等情，是可見前揭
    通話內容多為關於被告丁○○與被告甲○○聯絡製造槍管之
    事宜，核與同案被告丁○○於本院審理中證述之情節相符，
    堪認被告丁○○關於前開槍管來源之證述為可採；又佐以證
    人乙○○分別於偵查及本院審理中證稱：伊曾見丁○○在甲○○之工廠組裝槍枝，材料都是叫甲○○做的，再交給丁○○組裝成槍枝；甲○○是幫忙丁○○加工槍管（見同上偵查
    卷第206 頁、本院卷第367 頁）等語，暨員警在臺北縣三重
    市○○街56巷52號查獲甲○○，並在該處執行搜索時，有如
    附表二編號1 至3 號所示土造金屬槍管半成品、滅音管等物
    扣案可資佐證，綜上，益證被告甲○○於本院審理中改辯以
    ：不知伊做的是槍管，丁○○跟伊說是開麵攤裝設瓦斯管要
    用的，且未向丁○○收錢云云，係屬卸責之詞，委無可信，
    被告丁○○證述於前揭時、地，委請被告甲○○製作槍管之
    情，當確有其事。
二、有關事實欄一(二)部分：
  (一)上開事實，業據被告丁○○於偵查及本院審理時供承不諱，
    其先於偵查及本院準備程序中均陳稱：經警查扣之24支槍管
    ，其中15支短槍管即向甲○○先後取得槍管中之15支，另9
    支烏茲衝鋒槍之槍管亦是向甲○○買的，伊買8 支，甲○○
    有送1 、2 支；於97年5 、6 月間，「小胖」叫甲○○做很
    多長槍槍管，甲○○拿其中8 支賣伊，伊便以1 支800 元之
    代價，向甲○○買8 支長槍槍管；另亦於97年5 、6 月間，
    因「小胖」叫甲○○做很多BERETTA 的槍管，甲○○問伊是
    否要再買槍管，故伊便以3 萬5 千元之代價，向甲○○買12
    支BERETTA 廠92型之槍管，其中1 支規格不符，另外2 支到
    山區試射時，槍管有裂開；長槍槍管是在甲○○工廠買的，
    是「小胖」叫甲○○做，甲○○來麵攤找伊，跟伊說反正要
    做「小胖」的部分，問伊是否要一起買，可以與「小胖」的
    部分一起做；用以組裝手槍之撞針是甲○○於97年5 、6 月
    間送伊的（見同上開偵查卷第241 頁、第243 頁、本院卷第
    80頁背面至81頁）等語，核與其於本院審理中結證稱：伊除
    第一次向甲○○買9 支槍管外，另外以每支800 元之代價向
    甲○○買烏茲衝鋒槍之槍管（即長槍管）共8 支，附贈1支
    ；此外，另以3 萬5 千元之代價買12支槍管；甲○○有送伊
    數支撞針，其中1 支伊用於組裝BERETTA 廠92型手槍即附表
    一編號3 之手槍（見本院卷第311 至312 頁）等情相符，足
    見被告丁○○就於前揭時地向被告甲○○購買長、短槍管及
    取得撞針等過程，前後所述均大致相符，另有扣案附表三編
    號19(一)(二)之槍管可資佐證，而該等槍管均經內政部認定屬槍
    砲之主要組成零件，業如前述，是足認被告丁○○之自白核
    與事實相符，堪予採信。
  (二)訊據被告甲○○矢口否認製造上開長、短槍管，且販售予丁○○之事實。惟查：被告甲○○於警詢中先供承：伊於1 年
    前開始幫丁○○做槍管，前後拿了約4 次，詳細時間忘記了
    ，每次拿2 、3 支槍管，最後1 次係97年12月底，共拿了6
    支槍管，迄今丁○○尚欠1 萬6 千元之槍管製作費用（見同
    上偵查卷第24頁）云云；於98年1 月16日偵訊中則改稱：伊
    自96年10月間開始做槍管，最後1 次約97年年中交給丁○○
    2 、3 支槍管（見同上偵查卷第109 頁）云云；又於98年3
    月4 日及98年4 月2 日偵查中供陳：伊只有在97年1 、2 月
    間做10支槍管，及97年4 、5 月間做7 、8 支槍管交給丁○○，不知道丁○○其餘槍管來源為何；伊有做8 支烏茲衝鋒
    槍槍管交給丁○○（見同上偵查卷第168 頁、第243 頁）云
    云，嗣於本院審理中再幡然改證稱：伊前後交給丁○○之槍
    管僅有10支，幫丁○○鑽孔時並不知道要做槍管，之後「小
    胖」告知伊那是槍管後伊便不敢做；另外於97年間，丁○○
    又叫伊幫忙做6 、7 支裝瓦斯的管，這些管中間有螺紋，伊
    便想說是要鎖瓦斯桶之用（見本院卷第307 至308 頁）云云
    ，可見被告甲○○關於其是否製作槍管，及製作後交付予被
    告丁○○槍管之數量、時間，暨是否知悉所製作物為槍管等
    節，前後供述及證詞不僅南轅北轍，且與前揭通訊監察譯文
    內容多有關於其與被告丁○○聯絡製造槍管之情不符，反觀
    被告丁○○則前後供述一致，且核無何不合理之處，堪認被
    告丁○○上開自白與證詞為真實，從而，被告甲○○確有於
    前揭時地，販賣槍管予被告丁○○之情，足堪認定。再者，
    被告丁○○雖堅稱於前揭時地向甲○○購買12支BERETTA 廠
    92 型 之槍管，惟其既同時陳稱：其中1 支規格不符，另外
    2 支到山區試射時，槍管有裂開等語，則堪認其中3 支槍管
    業因毀損滅失而未遭查扣，致無法送請鑑定，而尚無法遽以
    認定是否屬槍砲之主要組成零件，依罪疑有利於被告原則，
    自應認被告丁○○此部分向甲○○購得屬槍砲主要組成零件
    之短槍管部分僅有9 支；另起訴意旨雖認被告丁○○於上揭
    時地向被告甲○○購得之長槍管數量為10支，惟此經本院於
    審理中當庭向被告丁○○確認，據其證稱：伊向甲○○買8
    支長槍管，並附贈1 支；另外伊向「小胖」以4 萬5 千元買
    1 支槍時（即後述事實欄(五)部分之行為），「小胖」另外也
    有送1 支槍管，也是混在這些長槍管裡，因大部分的長槍管
    都是向甲○○買的，故拿來組裝槍枝的應是向甲○○買的比
    率比較高（見本院卷第313 頁）等詞綦詳，是認被告丁○○
    此部分向甲○○購得屬槍砲主要組成零件之長槍管部分亦應
    為9支 ，併此敘明。
  (三)又查，被告甲○○另將於前揭時地接續製造之槍管成品2 枝
    ，於97年12月間，在上址工廠附近，以10,000元之代價販賣
    予乙○○牟利等情，業據證人乙○○迭於警詢、偵訊時證稱
    ：伊曾問甲○○做丁○○的槍管是否有多的，有的話便賣給
    伊，甲○○1 支槍管賣伊5 千元，總共買到2 支槍管；這2
    支槍管均是成品，裡面有膛線（見同上開偵查卷第185 頁、
    第206 頁）等情明確，復經於偵查中提示97年12月18日18時
    42分之監聽譯文予其確認，據其進一步陳稱：伊綽號是菜刀
    ，0000000000號行動電話為伊使用之門號，97年12月18日18
    時42分之監聽譯文所載之內容即伊要跟甲○○買2 支槍管，
    本來要買5 支，後來因甲○○沒那麼多，故只賣伊2 支槍管
    （見同上偵查卷第206 頁）等語，核與被告甲○○於警詢及
    偵查中供陳：乙○○是問伊幫丁○○做槍管時如果有多的，
    便要購買，1 支算5 千元，約拿了4 、5 次（見同上開偵查
    卷第26頁、第110 頁）等詞，及前開監聽譯文（見同上開偵
    查卷第190 頁背面）所載內容均大致相符，是足證證人乙○○前揭證述，應屬有據；復參酌其等均陳稱甲○○販賣予乙○○之槍管係與甲○○為丁○○製作之部分同時製作，而丁○○經警扣案之槍管，經送鑑定均認屬槍砲之主要組成零件
    ，且證人乙○○亦證稱該2 支槍管均是成品，裡面有膛線等
    語以觀，被告甲○○於前揭時地，販賣予乙○○之2 支槍管
    應屬槍枝主要組成零件之情，洵堪認定。此外，證人乙○○
    嗣於本院審理中固又改證稱：伊未向甲○○購買槍管，是甲○○將2 支壞掉不能用之槍管送給伊，伊便要拿1 萬元補貼
    甲○○工錢，但後來沒有給；該等槍管是丁○○要甲○○幫
    忙加工，做壞掉的；上開監聽譯文所述是伊要甲○○幫忙找
    工人做七星劍，並非談槍管之事（見本院卷第316 至317 頁
    ）云云，惟查，證人乙○○於本院審理中之證述不僅前後矛
    盾，且與前揭事證不符，復未能就監聽譯文之內容為合理之
    交代，足徵其所為前開證詞顯屬事後迴護被告甲○○之詞，
    不足採信。至被告甲○○雖另聲請傳訊證人蔡志宏、秦大有
    、吳樹林，以證明被告甲○○與丁○○認識之經過，及被告
    丁○○時常至上址工廠恐嚇被告甲○○云云（見本院卷第
    132 頁背面），惟上開待證事實與本件被告甲○○是否有為
    前揭製造及販賣槍砲主要組成零件之行為，並無關連性，是
    此證據調查之聲請，核無必要，附此敘明。
  (四)綜上所述，被告甲○○此部份製造及先後販賣槍砲之主要組
    成零件予被告丁○○、證人乙○○等犯行，事證均已臻明確
    而堪認定。
三、有關事實欄一(三)部分：
    訊據被告丁○○固不否認有自甲○○取得長、短槍管，及先
    後向「小胖」、「賴仔」、甲○○、「華成道具槍專賣店」
    購買槍身、撞針，及屬槍砲主要組成零件之槍機等物，並持
    以換裝槍管成如附表三編號1 、4 、附表一編號2 、3 等改
    造手槍之事實，惟否認有何製造可發射子彈具有殺傷力之改
    造手槍之犯行，辯稱：其僅有換裝上開槍枝，並沒有製造云
    云。經查：
  (一)上揭事實欄一(三)所載被告丁○○向「小賴」購買而持有如附
    表三編號24所示之土造金屬槍機，並向「小胖」、甲○○及
    至「華成道具槍專賣店」購得槍身及撞針等物後，即持委由
    甲○○製作，或向甲○○購買屬槍砲主要組成零件之前揭短
    、長槍管，據以換裝成附表三編號1 、4 、附表一編號2 、
    3 等4 支改造手槍、衝鋒槍等事實，業據被告丁○○迭於警
    詢、偵查及本院審理中均供承不諱，並有如附表三編號24所
    示之槍枝主要組成零件即土造金屬槍機、附表三編號1 、4
    、附表一編號2 、3 等改造手槍、衝鋒槍扣案可資佐證。而
    如附表三編號24所示之槍機，經鑑定認均係土造金屬槍機，
    且屬內政部公告之槍砲主要組成零件等情，有內政部警政署
    刑事警察局98年3 月19日刑鑑字第0980012013號鑑驗書及內
    政部98年3 月23日內授警字第0980870448號函附卷可考（見
    同上偵查卷第271 、295 頁）；及扣案如附表三編號1 、4
    、附表一編號2 、3 所示被告丁○○供承以道具槍槍身、土
    造槍管、撞針及槍機等組成零件，接續組合製成之改造手槍
    衝鋒槍共4 支（組裝過程詳後述），經內政部警政署刑事警
    察局以檢視法、性能檢驗法、試射法鑑定結果為：「送鑑手
    槍2 支（槍枝管制編號0000000000、0000000000，即附表一
    編號2 、3 ），認均係改造手槍，換裝土造金屬槍管而成，
    擊發功能正常，可供擊發適用子彈使用，認均具殺傷力」；
    「送鑑衝鋒槍1 支（槍枝管制編號0000000000，即附表三編
    號1 ），認係土造衝鋒槍，經檢視，雖槍枝欠缺抓子鉤，惟
    不影響槍枝之擊發功能，可供擊發適用子彈使用（單顆裝填
    ），認具殺傷力」；「送鑑手槍1 支（槍枝管制編號
    0000000000，即附表三編號4 ），認係改造手槍，換裝土造
    金屬槍管而成，擊發功能正常，可供擊發適用子彈使用，認
    具殺傷力」（鑑定結果詳如附表所載）等情，復業據該局分
    別以98年3 月9 日刑鑑字第0980011989號鑑驗書、98年3 月
    19日刑鑑字第09 80012013 號鑑驗書函覆明確（見同上開偵
    查卷第246 、294 頁），是可見上開改造槍枝均是換裝土造
    金屬槍管而製成，益徵被告丁○○自承上開改造手槍、衝鋒
    槍均係持甲○○製造之槍管換裝而成等語與事實相符，堪以
    採信。從而，被告丁○○於上開時間持有如附表三編號24所
    示之槍砲主要組成零件，且持土造槍管組裝成如附表三編號
    1 、4 、附表一編號2 、3 所示具殺傷力之改造手槍、衝鋒
    槍等事實，至堪認定。
  (二)又被告丁○○及辯護人雖均辯稱：被告丁○○僅有換裝槍枝
    ，並沒有製造槍枝之行為云云。惟按所謂製造包括創製、改
    造、組合、混合、化合等行為在內，組合行為亦屬製造行為
    一種。查被告丁○○關於組裝槍枝之過程既於本院準備程序
    中業已供稱：伊於97年4 、5 月間，向「小胖」以8, 000元
    之代價購買仿BERETTA廠 84型之槍身及撞針，不是FN廠1910
    型，「小胖」將道具槍送到甲○○工廠，伊過去拿，再持甲○○製作之槍管，換裝成仿BERETTA 半自動手槍（即附表三
    編號4 ）；又於97年6 、7 月間，向「賴仔」以9,000 元之
    代價購買土造金屬槍機共4 枝，即鑑驗書所載土造烏茲衝鋒
    槍之滑套，亦是在甲○○工廠向「賴仔」買的；另於97年6
    、7 月間，伊以1 萬元之代價向甲○○購買烏茲衝鋒槍之槍
    身外殼，再交由「小胖」組裝槍機及槍身，之後由伊拿至朋
    友位於三重之住處換裝槍管，該槍管是向甲○○以800 元購
    買8 支長槍管之其中1 支，此部分組裝成之槍枝即附表三編
    號1 所示之烏茲衝鋒槍；另在「華成道具槍專賣店」以25,0
    00元之代價，購買仿BERETTA 廠92型及仿BERETTA 廠84 型
    道具槍各1 支，伊再持土造槍管組裝成附表一編號2 、3 所
    示之改造手槍，換裝槍管也是之前向甲○○買的。上開槍枝
    換裝槍管之時間均是於97年7 、8 月間，地點在朋友位於三
    重之住處；附表三編號28、30所示之物均是伊所有，用來磨
    槍枝生鏽之地方（見本院卷第103 至104 頁、第107 頁）等
    語，上開各情復經本院於審理中再次與被告丁○○確認，據
    其證稱：附表一編號2 、3 及附表三編號1 、4 所示之改造
    手槍、衝鋒槍均是伊於去年暑假時在朋友住處一同換裝的，
    甲○○所贈送之1 支撞針，伊係用於組裝附表一編號3 所示
    BERETTA 廠92型之手槍（見本院卷第314 頁）等詞無誤，參
    以證人乙○○於偵查中亦結證稱：伊曾見過丁○○在甲○○
    之工廠組裝槍枝，材料是甲○○做的，再交由丁○○組裝成
    槍枝，伊曾見過丁○○組裝成手槍（見同上開偵查卷第206
    頁）等情以觀，堪認上開具殺傷力之手槍、衝鋒槍共4 支係
    經被告丁○○於前揭時地，以改造槍管、槍機等零組件接續
    組裝而成，符合前揭製造槍枝之要件無訛。被告丁○○及辯
    護人所辯，顯係對槍砲彈藥刀械管制條例第8 條第1 項之「
    製造」可發射子彈具有殺傷力槍枝之構成要件容有誤會，自
    不足採。
  (三)再者，被告丁○○及辯護人雖先後於本院準備程序或具狀爭
    執原鑑驗書關於附表一編號2 、3 所示改造手槍及附表三編
    號1 所示土造烏茲衝鋒槍之鑑定意見，並辯以：該等槍枝撞
    錘無力，應不具殺傷力；原鑑定方法未以實彈測試，不具可
    信性；土造烏茲衝鋒槍槍枝結構有問題，不可能擊發子彈（
    見本院卷第132 頁、第201 至202 頁）云云，暨聲請本院將
    上開槍枝另送請鑑定單位鑑定。是本院依其聲請先後送請法
    務部調查局再為重新鑑定，鑑定結果略以：(1)附表一編號2
    、3 部分：送鑑槍枝（管制編號：0000000000）係仿BERETT
    A 84型式、送鑑槍枝（管制編號：0000000000）係仿BERETT
    A 92型式，均經換裝金屬材質撞針擊發機構，及口徑約9mm
    可容金屬彈丸通過之土造金屬槍管，經操作槍枝撞針力道足
    ，整體機械性能良好；經填裝適合之土造子彈實際射擊均能
    擊發，經換算發射之彈丸單位面積動能約38.658、36.717焦
    耳/ 平方公分，經由前述實際發射彈丸展現其機械性能及威
    力，經檢視其射后整體結構及性能無異狀，依其材質、結構
    強度及槍枝整體機械性能現狀，認能夠擊發適合其使用於近
    距離具殺傷力之土造子彈；(2)附表三編號1 部分：送鑑槍枝
    （管制編號：0000000000，含彈匣2 支）係仿IngrabM11 型
    式，經換裝金屬材質土造之槍機及槍管組合製成之非制式衝
    鋒槍，由於槍管彈室與槍機彈底座對應中心軸偏離，且兩者
    間最底間距不足，於槍機前擊時彈底座不能套抓一般制式子
    彈底緣，致彈底座中心軸位置之撞鐵無法直接觸擊子彈底火
    ；經操作送鑑槍枝槍機前擊力道足，機械性能尚可，整體強
    度本可擊發制式子彈，礙於前述製作缺陷未修正，僅能發射
    適合其使用於近距離具殺傷力之土造子彈。經填裝適合之土
    造子彈實際射擊能擊發，經換算發射之彈丸單位面積動能約
    42.476焦耳/ 平方公分，經由前述實際發射彈丸展現其機械
    性能及威力，經檢視其射后整體結構及性能無異狀，依其材
    質、結構強度及槍枝整體機械性能現狀，認能夠擊發適合其
    使用於近距離具殺傷力之土造子彈，有法務部調查局98 年8
    月18日調科參字第09800433750 號、98年8 月31日調科參字
    第09800444600 號鑑定通知書在卷可參（見本院卷第189 至
    190 頁、第231 至232 頁）。是綜觀前述內政部警政署刑事
    警察局及法務部調查局之鑑定意見，可見附表一編號2 、3
    所示改造手槍及附表三編號1 所示土造烏茲衝鋒槍前後經送
    請鑑定，且均以試射法為鑑定之結果皆屬一致，堪認該等鑑
    定意見具有相當程度之可信性，復經本院依職權傳訊鑑定證
    人戊○○到庭證述：因送鑑槍枝（即附表三編號1 ）是土造
    槍枝，結構和制式槍枝不同，而該槍之彈匣與制式衝鋒槍之
    彈匣大小差不多，故無法裝填入適用該槍使用之土造子彈，
    但仍可單發射擊，且依鑑定之結果具殺傷力（見本院卷第36
    7 頁背面至第369 頁）等語明確，益徵該等槍枝確具殺傷力
    無訛，被告丁○○及其辯護人以前揭情詞空言否認，要非可
    採。
  (四)綜上，被告丁○○此部份持有槍枝之主要組成零件即槍機，
    及製造可發射子彈具殺傷力之改造手槍、衝鋒槍等犯行，事
    證均已明確而堪認定。
四、有關事實欄一(四)、(五)部分：
  (一)上開事實，業據被告丁○○於本院準備程序及審理中供認：
    「陳慶輝」是10幾年之朋友，因生病即將去世，便於97年4
    月間至伊所經營之麵攤交付具殺傷力如附表三編號2 所示之
    槍枝予伊（另1 支如附表三編號3 所示為不具殺傷力）；同
    時贈送伊附表一編號5 、6 、附表三編號5 至7 、編號13所
    示之制式子彈，及附表一編號8 所示槍砲主要組成零件之彈
    殼（品項及數量詳如附表所示），彈殼部分係試射後留下的
    ；伊另於97年4 月、5 月間，以4 萬5 千元之代價，在甲○○之工廠向「小胖」購買如附表一編號1 所示之土造M11 衝
    鋒槍，「小胖」因此贈送伊1 支長槍管，也混在附表三編號
    19 所 示之長槍管內，伊於該次另外再給「小胖」1 萬元購
    買如附表三編號8 至12所示之改造子彈（見本院卷第104 頁
    背面至第105 頁、第313 頁背面）等情不諱，核與其於偵查
    中之自白大致相符，其中固有部分關於扣案物來源及取得時
    間前後陳述略有出入，惟衡諸被告丁○○經扣得之槍枝、子
    彈等物為數甚多，且取得迄今歷時已逾1 年有餘，是其前後
    供詞縱略有不符，當仍與常情相符，且關於扣案物之來源及
    取得時間等節，既經本院於審理中反覆與被告丁○○逐一核
    對確認無誤，是堪認其於本院審理中所為上開陳述，足可採
    憑。此外，復有搜索扣押筆錄、扣押物品目錄表、查獲現場
    及扣案槍彈照片等附卷可參，並有前開如附表三編號2 之改
    造手槍、附表一編號1 改造衝鋒槍，及附表一編號5 、6 、
    8 、附表三編號5 至13、編號19(三)所示子彈、彈殼、槍管等
    扣案可資佐證。可見被告丁○○確實有於上開時地收受「陳
    慶輝」所贈與之各該槍枝、子彈及屬槍砲主要組成零件之彈
    殼等物，另再向「小胖」以前揭代價，購買各該槍枝、子彈
    及屬槍枝主要組成零件之槍管等物，即未經許可持有改造槍
    枝、子彈及槍砲主要組成零件等情形無訛。
  (二)又被告丁○○所持有而為警查獲之上揭槍彈，先後送請內政
    部警政署刑事警察局以檢視法、性能檢驗法、試射法鑑定結
    果為：(1)送鑑手槍（槍枝管制編號0000000000，即附表三編
    號2 ），認係改造手槍，由仿FN廠1910型半自動手槍製造之
    槍枝，換裝土造金屬槍管而成，擊發功能正常，可供擊發適
    用子彈使用，認均具殺傷力；(2)送鑑衝鋒槍（槍枝管制編號
    0000000000，即附表一編號1 ），認係土造M11 型衝鋒槍，
    經檢視，槍枝僅可以單顆方式擊發適用子彈使用，認具殺傷
    力」；(3)附表一編號5 、6 所示之物，認係口徑9mm 、0.38
    0 吋制式子彈，經試射，均可擊發，認均具殺傷力；(4)附表
    三編號5 （採樣7 顆試射）、6 、7 、編號13（採樣1 顆試
    射）所示之物，認均係口徑9mm 制式子彈，經試射，均可擊
    發，認均具殺傷力；(5)附表三編號8 （試射其中6 顆）、編
    號9 （採樣7 顆試射）、編號10（採樣3 顆試射）、編號11
    （採樣1 顆試射）、編號12所示之物，認均係非制式子彈，
    經試射，均可擊發，認均具殺傷力；(6)附表一編號8 其中1
    顆認係已擊發口徑9mm 制式彈殼，屬內政部公告之槍砲主要
    組成零件。此分別有內政部警政署刑事警察局以98年3 月9
    日刑鑑字第0980011989號鑑驗書、98年3 月19日刑鑑字第09
    80012013號鑑驗書、及內政部98年3 月18日內授警字第0980
    870421號函、98年3 月23日內授警字第0980870448號函（見
    同上偵查卷第246 至250 頁、第274 至275 頁、第271 至
    272 頁、第294 至298 頁）附卷可憑，此外，附表三編號19
    (三)所示之長槍管亦屬槍枝之主要組成零件乙節，已如前述，
    故足見被告丁○○所持有之前開改造槍枝、制式子彈及非制
    式子彈等物均具殺傷力，另持有之前揭彈殼、槍管等物屬槍
    砲之主要組成零件等節，應可認定。
五、有關事實欄一(六)部分：
    訊據被告甲○○雖矢口否認持有如附表二編號4 屬槍枝主要
    組成零件即撞針2 支之事實，辯稱：那是丁○○拿來之樣品
    ，與「小秦」無關，是於97年年中時拿的，丁○○要伊做2
    次共10支，1 支120 元云云，惟查，被告甲○○約自96年10
    月間起，即多次為圖不法利益，明知所製作物為槍管、撞針
    等屬槍枝主要組成零件之物，仍施做後交付予被告丁○○之
    事實，業經本院認明如前，佐以上開通訊監察譯文之對話內
    容，被告甲○○對於附表二編號4 所示之物屬槍枝之主要組
    成零件乙節，自難諉稱不知；又如附表二編號4 所示之扣案
    物係在被告甲○○上開工廠內所扣得之物，該扣案物經送請
    內政部警政署刑事警察局鑑定後，結果為：送鑑改造撞針成
    品2 支，認均係土造金屬撞針，屬內政部公告之槍砲主要組
    成零件等情，有前揭該局鑑驗書及內政部函附卷可資佐證，
    是被告甲○○自97年年中起持有該等撞針之事實，已堪認定
    ，其前開辯詞，尚非可信。至關於該等撞針之來源乙節，被
    告甲○○於偵查中已具結證稱：扣案之撞針成品、半成品均
    是「小秦」要伊製作，但因伊之車床不能做，「小秦」便交
    給不詳之人製作，製作完後，「小秦」便告知伊不用做了，
    但東西一直放在伊這邊（見同上開偵查卷第169 頁）等語，
    足見其前後所述顯不相符，供詞之可信性已堪存疑，復衡諸
    該2 支撞針係在甲○○工廠扣得，無其他證據可資證明與丁○○有關，自難僅憑其此部分之供詞為不利被告丁○○之認
    定，是認應以其於偵查中之前開證詞為可採。
六、綜上所述，被告丁○○、甲○○違反槍砲彈藥刀械管制條例
    之事證明確，犯行洵堪認定，應依法論科。
參、論罪科刑及沒收：
一、本件被告丁○○論罪科刑如下：
  (一)核被告丁○○如事實欄一(一)、(二)、(三)之行為，係犯槍砲彈藥
    刀械管制條例第8 條第1 項之未經許可製造可發射子彈具殺
    傷力之改造槍枝罪；被告丁○○與「小胖」就製造附表三編
    號1 之槍枝、被告丁○○、甲○○就製造如事實欄一(一)所載
    之槍枝主要組成零件即9 支槍管，分別具有犯意聯絡及行為
    分擔，均應依刑法第28條規定論以共同正犯。被告丁○○未
    經許可製造槍枝後，進而持有所製造槍枝之低度行為，應為
    製造之高度行為所吸收；被告丁○○製造槍枝前，製造、持
    有槍管、槍機、撞針等槍枝主要組成零件之行為，係製造槍
    枝之階段行為，均不另論罪。又按非法製造槍砲彈藥刀械等
    違禁物，所侵害者為社會法益，如製造之客體種類相同，縱
    令製造完成之客體有數個，仍為單純一罪，不發生想像競合
    犯之問題。若同時製造二不相同種類之客體，則為一行為觸
    犯數罪名之想像上競合犯（最高法院90年度台上字第7213號
    判決意旨參照）。被告製造扣案如附表三編號1 、4 及附表
    一編號2 、3 所示之改造槍枝共4 支時，其製造槍枝之各次
    所為，應均係基於單一犯意，於密接時地接續實施，係侵害
    同一法益，行為之獨立性極為薄弱，依一般社會健全觀念，
    在時間差距上，均難以強行分開，在刑法評價上，以視為數
    個舉動之接續施行，合為包括之一行為予以評價，較為合理
    ，屬接續犯，應論以未經許可製造可發射子彈具有殺傷力之
    改造槍枝一罪，檢察官認被告丁○○上開所犯製造、持有槍
    砲之主要組成零件及製造可發射子彈具殺傷力之槍枝等各罪
    間，應分論併罰，容有誤會。
  (二)被告丁○○所為如事實欄一(四)之行為，係犯槍砲彈藥刀械管
    制條例第8 條第4 項未經許可持有具殺傷力槍枝罪、第12條
    第4 項未經許可持有具殺傷力子彈罪、第13條第4 項未經許
    可持有槍砲主要組成零件罪。而被告丁○○以一持有行為，
    同時持有改造手槍1 枝、屬槍砲主要組成零件之彈殼1 顆、
    附表一編號5 、6 、附表三編號5 至7 、編號13所示之制式
    子彈，觸犯構成要件不同之罪名，為想像競合犯，應從一重
    之未經許可持有具殺傷力槍枝罪論處，公訴意旨認被告丁○○係基於各別之犯意，分次取得上述手槍、彈殼及子彈等物
    ，應論以數罪，核與前揭事證不符，尚難遽採。
  (三)被告丁○○如事實欄一(五)之行為，核係犯槍砲彈藥刀械管制
    條例第8 條第4 項未經許可持有具殺傷力槍枝罪、第12條第
    4 項未經許可持有具殺傷力子彈罪、第13條第4 項未經許可
    持有槍枝主要組成零件罪。而被告丁○○以一持有行為，同
    時持有改造衝鋒槍1 枝、屬槍枝主要組成零件之長槍槍管1
    支、附表三編號8 至12所示之子彈，觸犯構成要件不同之罪
    名，為想像競合犯，應從一重之未經許可持有具殺傷力槍枝
    罪論處。起訴書雖僅就被告持有具殺傷力改造槍枝及子彈之
    犯行起訴，然因被告丁○○係以一持有行為，同時持有屬槍
    枝主要組成零件之長槍槍管1 支乙節，業據其於本院審理中
    陳述明確，為起訴效力所及，本院自應併予審理。至公訴意
    旨雖認被告丁○○係基於各別之犯意，分次取得上述衝鋒槍
    、槍管及子彈等物，應論以數罪，惟核與本院認明之上開事
    實不符，自難採憑。
  (四)被告丁○○所犯上開未經許可製造槍枝罪、持有槍枝等3 罪
    間，犯意各別，行為互殊，應予分論併罰。又查被告丁○○
    前受有如事實欄所載罪刑宣告及執行紀錄，此有臺灣高等法
    院被告前案紀錄表在卷可憑，被告於有期徒刑執行完畢後五
    年內故意再犯有期徒刑以上之上開3 罪，均為累犯，除未經
    許可製造具殺傷力槍枝罪之法定本刑為無期徒刑部分，不得
    加重外，餘均應依刑法第47條第1 項規定，加重其刑。
二、本件被告甲○○論罪科刑如下：
  (一)被告甲○○所為如事實欄一(一)之行為，係犯槍砲彈藥刀械管
    制條例第13條第1 項未經許可製造槍砲之主要組成零件罪；
    被告甲○○、丁○○間就製造槍枝主要組成零件即如事實欄
    一(一)所載之9 支短槍管間，具犯意聯絡及行為分擔，均應依
    刑法第28條規定論以共同正犯。被告甲○○未經許可製造前
    揭多支槍管，均基於單一犯意，於密接時地接續製造，為接
    續犯，屬實質上一罪，而僅成立未經許可製造槍砲主要組成
    零件罪一罪。
  (二)核被告甲○○如事實欄一(二)所載製造槍管、撞針等物，並先
    後持以販售予被告丁○○、訴外人乙○○之所為，均係犯槍
    砲彈藥刀械管制條例第13條第1 項未經許可，販賣槍砲主要
    組成零件罪。查甲○○於製作前揭之槍管、撞針等槍砲主要
    組成零件時，即有販賣予被告丁○○之意乙情，業經敘明如
    前，是其販賣前之製造、持有槍砲主要組成零件之低度行為
    ，為販賣之高度行為所吸收，不另論罪；惟按槍砲彈藥刀械
    管制條例第8 條所規範之非法製造、販賣或運輸行為，本屬
    數個獨立成罪行為，有其中一行為，即足單獨構成犯罪。販
    賣、製造、運輸行為固均吸收低度之持有行為，但非謂上開
    不同犯罪型態下之低度持有行為均具同一性，而得任意擴張
    適用，否則將使不同之犯行歸化為一，有違法律分類規定各
    類犯罪型態之旨趣。另查，本件被告甲○○係於97年5 、6
    月間，接續製造上開屬槍枝主要組成零件之多支槍管後，嗣
    於97年12月18日，因乙○○欲購買槍管並向其詢問是否有剩
    餘之槍管，始另行起意販賣上開槍管2 支予乙○○，足見其
    所犯此部分製造、販賣槍枝主要組成零件2 罪間，即無何裁
    判上或實質上一罪之關係，而應予分論併罰。起訴意旨認被
    告甲○○此部分製造、販賣槍管之行為屬接續犯，應僅論以
    販賣槍砲主要組成零件一罪，容有未恰，併此敘明。
  (三)核被告甲○○如事實欄一(六)之所為，係犯槍砲彈藥刀械管制
    條例第13條第4項之未經許可持有槍砲主要組成零件罪。
  (四)被告甲○○自96年底起至97年5 、6 月間，先後受被告丁○○之委託製造槍管，或販售槍管、撞針等物予丁○○、乙○○等人，均分別係基於各別之犯意始製造槍管，核與被告丁○○自始即欲取得土造槍管等物以改造槍枝之犯意不同，故
    被告甲○○所犯前揭未經許可製造槍砲之主要組成零件罪、
    未經許可2 次販賣槍砲之主要組成零件罪，及未經許可持有
    槍砲主要組成零件罪等4 罪間，犯意各別，行為互殊，應予
    分論併罰。
三、爰審酌被告丁○○前於87年間，已曾因持槍殺人而遭法院判
    處有期徒刑11年確定且執行完畢在案，素行不佳，明知槍砲
    彈藥刀械管制條例所列管之槍彈等物，足以對人身安全形成
    重大之危害，詎於服刑出監假釋期滿未久，又以前揭方式非
    法製造具殺傷力槍枝，復接受他人之贈與或以購買等方式取
    得具殺傷力之槍枝、子彈及槍砲主要組成零件等物，且經扣
    案之槍彈數量甚多，對社會治安危害之程度甚鉅；被告甲○○則為圖牟不法之利益，竟先後與被告丁○○共同製造槍管
    ，或製造槍管、撞針等物後販售予丁○○、乙○○等人，亦
    嚴重影響社會治安，其犯後於偵查中雖一度坦承犯行，惟嗣
    於本院審理中卻翻異前詞，矢口否認犯行，未見悔意，然兼
    衡被告丁○○於犯後已坦承大部分之犯行，犯後態度尚可，
    且無證據證明其所製造、持有之槍彈及槍砲主要零組件等物
    經其販售他人營利，或已輾轉流入其他不肖份子之持有，又
    被告甲○○遭查扣之違禁物品僅有槍管及撞針等物，較諸被
    告丁○○之犯罪情節輕微，暨其等犯罪之動機、目的、手段
    及智識程度等一切情狀，認分別量處如主文所示之刑為適當
    ，並就被告2 人所處併科罰金部分，諭知如易服勞役之折算
    標準，暨定應執行之刑，併科罰金部分諭知如易服勞役之折
    算標準。而公訴人對被告丁○○求處有期徒刑20年、被告甲○○有期徒刑15年、併科罰金200 萬元，尚嫌過重，附此敘
    明。
四、沒收部分：
  (一)扣案如附表一編號2 、3 及附表三編號1 、4 所示被告丁○○換裝槍管、槍機等物改造而成，具殺傷力之仿BERETTA 廠
    92、84型半自動手槍及土造衝鋒槍等共4 枝改造槍枝；委請
    被告甲○○製作，或向其購買如附表三編號19(一)、(二)所示之
    長、短槍管；及接受「陳慶輝」之贈與如附表三編號2 具殺
    傷力之手槍1 支、附表一編號8 (一)制式彈殼1 顆、附表三編
    號5 、編號13具殺傷力之子彈；暨向「小胖」購得如附表一
    編號1 具殺傷力之土造衝鋒槍1 支、附表三編號19(三)長槍管
    1 支、附表三編號8 至11具殺傷力之子彈；又向「賴仔」購
    得如附表三編號24之土造金屬槍機3 支；被告甲○○自「小
    秦」取得附表二編號4 所示之撞針2 支，分別為具殺傷力之
    槍枝、子彈及槍砲之主要組成零件，均屬違禁物，應依刑法
    第38條第1 項第1 款規定宣告沒收之。至如附表一編號5 、
    6 、附表三編號5 至13所示具有殺傷力之子彈業經實際試射
    部分，雖具殺傷力，然試射後已不存在，其所留彈頭、彈殼
    ，並非違禁物，無庸併予宣告沒收，附此敘明。
  (二)扣案如附表二編號10及附表三編號28、30所示車床、砂輪機
    、小型拋光機，分別屬被告甲○○及丁○○所有供其等為本
    件犯行所用之物，業據其等供承在卷，是依共犯責任共同原
    則，均應依刑法第38條第1 項第2 款之規定，在其等之宣告
    刑下併宣告沒收。
  (三)末以，扣案附表三編號之手槍經內政部警政署刑事警察局鑑
    定之結果認不具殺傷力；另附表一編號4 、附表二編號1 至
    3 、編號5 至7 、附表三編號20至23、編號25至27，送請內
    政部鑑定，均認非屬槍砲、彈藥之主要組成零件，且附表一
    編號7 、附表三編號14至18所示之子彈，經送內政部警政署
    刑事警察局為鑑定之結果，認均不具殺傷力（鑑定結果及函
    號均詳如附表所載），是非屬違禁物，復查無證據足資證明
    此等扣案物為供本件被告犯行所用、預備，或因犯罪所生或
    所得之物，自無從宣告沒收，其餘扣案物亦無從證明與本件
    被告犯行直接相關，爰亦不予宣告沒收，附此敘明。
據上論斷，應依刑事訴訟法第299 條第1 項前段，槍砲彈藥刀械
管制條例第8 條第1 項、第4 項、第12條第4 項、第13條第1項
、第4 項，刑法第11條前段、第28條、第55條、第47條第1 項、
第42條第3 項、第5 項、第51條第5 款、第7 款、第38條第1 項
第1 款、第2 款，判決如主文。
本案經檢察官丙○○到庭執行職務。
中    華    民    國    98    年    12    月    10    日
            刑事第十庭  審判長法  官  李幼妃
                              法  官  張紹省
                              法  官  鄭凱文
以上正本證明與原本無異
如不服本判決應於送達後10日內向本院提出上訴狀
                              書記官  陳筱惠
中    華    民    國    98    年    12    月    10    日
附錄本案論罪科刑法條：
《槍砲彈藥刀械管制條例第8條》
未經許可，製造、販賣或運輸鋼筆槍、瓦斯槍、麻醉槍、獵槍、
空氣槍或第 4 條第 1 項第 1 款所定其他可發射金屬或子彈具
有殺傷力之各式槍砲者，處無期徒刑或 5 年以上有期徒刑，併
科新臺幣 1 千萬元以下罰金。
未經許可，轉讓、出租或出借前項所列槍枝者，處 5 年以上有
期徒刑，併科新臺幣 1 千萬元以下罰金。
意圖供自己或他人犯罪之用，而犯前二項之罪者，處無期徒刑或
 7 年以上有期徒刑，併科新臺幣 1 千萬元以下罰金。
未經許可，持有、寄藏或意圖販賣而陳列第 1 項所列槍枝者，
處 3 年以上10 年以下有期徒刑，併科新臺幣 700 萬元以下罰
金。
第 1 項至第 3 項之未遂犯罰之。
《槍砲彈藥刀械管制條例第12條》
未經許可，製造、販賣或運輸子彈者，處 1 年以上 7 年以下有
期徒刑，併科新台幣 500 萬元以下罰金。
未經許可，轉讓、出租或出借子彈者，處 6 月以上 5 年以下有
期徒刑，併科新台幣 300 萬元以下罰金。
意圖供自己或他人犯罪之用，而犯前二項之罪者，處 3 年以上
10 年以下有期徒刑，併科新台幣 700 萬元以下罰金。
未經許可，持有、寄藏或意圖販賣而陳列子彈者，處 5 年以下
有期徒刑，併科新台幣 300 萬元以下罰金。
第 1 項至第 3 項之未遂犯罰之。
《槍砲彈藥刀械管制條例第13條》
未經許可，製造、販賣或運輸槍砲、彈藥之主要組成零件者，處
 3 年以上10 年以下有期徒刑，併科新台幣 700 萬元以下罰金
。
未經許可，轉讓、出租或出借前項零件者，處 1 年以上 7 年以
下有期徒刑，併科新台幣 500 萬元以下罰金。
意圖供自己或他人犯罪之用，而犯前 2 項之罪者，處 5 年以上
有期徒刑，併科新台幣 1000 萬元以下罰金。
未經許可，持有、寄藏或意圖販賣而陳列第 1 項所列零件者，
處 6 月以上5 年以下有期徒刑，併科新台幣 300 萬元以下罰金
。
第 1 項至第 3 項之未遂犯罰之。
附表一：
 ┌──────────────────────────────────────────────────┐
 │時間：98年1 月15日地點：臺北縣三重市○○路269 號旁車號0293-RY 號自小客車後車廂扣到                  │
 │對象：丁○○                                                                                        │
 ├──┬───────┬──┬─────────────────┬───────────┬──────┤
 │編號│    名  稱    │數量│      鑑     定     結     果     │    鑑  定  函  號    │沒收依據    │
 ├──┼───────┼──┼─────────────────┼───────────┼──────┤
 │ 1  │土造M11衝鋒槍 │1枝 │認係土造M11 型衝鋒槍，經檢視，槍枝│內政部警政署刑事警察局│應依刑法第38│
 │    │（槍枝管制編號│    │僅可以單顆方式擊發適用子彈使用，認│98年3月9日刑鑑字第0980│條第1 項第1 │
 │    │：0000000000，│    │具殺傷力（如照片一～六）。        │011989鑑驗書          │款之規定宣告│
 │    │含彈匣1支）   │    ├─────────────────┼───────────┤沒收        │
 │    │              │    │認屬「槍砲彈藥刀械管制條例」管制之│內政部98年3 月18日內授│            │
 │    │              │    │槍枝。                            │警字第0980870421號函文│            │
 ├──┼───────┼──┼─────────────────┼───────────┼──────┤
 │ 2  │仿BERETTA廠84 │1枝 │認係改造手槍，由仿BERETTA 廠84型半│內政部警政署刑事警察局│應依刑法第38│
 │    │型半自動手槍  │    │自動手槍製造之槍枝，換裝土造金屬槍│98年3月9日刑鑑字第0980│條第1 項第1 │
 │    │（槍枝管制編號│    │機、槍管而成，擊發功能正常，可供擊│011989號鑑驗書        │款之規定宣告│
 │    │：0000000000，│    │發適用子彈使用，認具殺傷力（如照片│                      │沒收        │
 │    │含彈匣1支）   │    │七～一一）。                      │                      │            │
 │    │              │    ├─────────────────┼───────────┤            │
 │    │              │    │認屬「槍砲彈藥刀械管制條例」管制之│內政部98年3 月18日內授│            │
 │    │              │    │槍枝。                            │警字第0980870421號函文│            │
 │    │              │    ├─────────────────┼───────────┤            │
 │    │              │    │一、附頁照片一送鑑槍枝（管制編號：│法務部調查局98年8 月18│            │
 │    │              │    │0000000000）係以仿義大利P. Beretta│日調科參字第0980043375│            │
 │    │              │    │M84 型式（如照片二），由金屬材質製│0號鑑定通知書         │            │
 │    │              │    │成以打擊底火方式擊發之遊戲類模擬槍│                      │            │
 │    │              │    │械，經換裝金屬材質撞針擊發機構及口│                      │            │
 │    │              │    │徑約9mm可容金屬彈丸通過之土造金屬 │                      │            │
 │    │              │    │槍管改造而成如照片三、四、五；送鑑│                      │            │
 │    │              │    │槍枝經操作槍枝撞針力道足，整體機械│                      │            │
 │    │              │    │性能良好，能發射約917mm 規格土造│                      │            │
 │    │              │    │子彈。                            │                      │            │
 │    │              │    │二、由於送鑑時未附送試射子彈，本實│                      │            │
 │    │              │    │驗室另取模擬槍械使用之917 mm分解│                      │            │
 │    │              │    │式銅質彈殼1 組修飾后內部以起跑槍火│                      │            │
 │    │              │    │藥替代發射藥及安裝底火帽藥、前端加│                      │            │
 │    │              │    │裝直徑6 mm金屬彈丸等組成適合送鑑槍│                      │            │
 │    │              │    │枝裝填試射實驗用模擬土造子彈1顆（ │                      │            │
 │    │              │    │如照片十六），依前述適合發射土造子│                      │            │
 │    │              │    │彈規格供送鑑槍枝裝填實際射擊，能擊│                      │            │
 │    │              │    │發，以彈速測定儀於槍口前方1 公尺處│                      │            │
 │    │              │    │測得發射彈丸速度為每秒157.613 公尺│                      │            │
 │    │              │    │，經換算發射之彈丸（直徑6 mm、彈丸│                      │            │
 │    │              │    │重0.88公克）單位面積動能約38.658  │                      │            │
 │    │              │    │焦耳/平方公分。                   │                      │            │
 │    │              │    │三、前述送鑑槍枝經由前述試射實驗用│                      │            │
 │    │              │    │模擬土造子彈匹配實際發射彈丸展現其│                      │            │
 │    │              │    │機械性能及威力，經檢視其射后整體結│                      │            │
 │    │              │    │構及性能無異狀，依其材質、結構強度│                      │            │
 │    │              │    │及槍枝整體機械性能現狀，認能夠擊發│                      │            │
 │    │              │    │適合其使用於近距離具殺傷力之土造子│                      │            │
 │    │              │    │彈。                              │                      │            │
 ├──┼───────┼──┼─────────────────┼───────────┼──────┤
 │ 3  │仿BERETTA廠半 │1枝 │認係改造手槍，由仿BERETTA 廠半自動│內政部警政署刑事警察局│應依刑法第38│
 │    │自動手槍（槍枝│    │手槍製造之槍枝，換裝土造金屬槍管而│98年3月9日刑鑑字第0980│條第1 項第1 │
 │    │管制編號：1102│    │成，擊發功能正常，可供擊發適用子彈│011989號鑑驗書        │款之規定宣告│
 │    │034663，含彈匣│    │使用，認具殺傷力（如照片一二～一五│                      │沒收        │
 │    │1支）         │    │）。                              │                      │            │
 │    │              │    ├─────────────────┼───────────┤            │
 │    │              │    │認屬「槍砲彈藥刀械管制條例」管制之│內政部98年3 月18日內授│            │
 │    │              │    │槍枝。                            │警字第0980870421號函文│            │
 │    │              │    ├─────────────────┼───────────┤            │
 │    │              │    │一、附頁照片六送鑑槍枝（管制編號：│法務部調查局98年8 月18│            │
 │    │              │    │0000000000）係以仿義大利P. Beretta│日調科參字第0980043375│            │
 │    │              │    │M92FS 型式（如照片七），由金屬材質│0 號鑑定通知書        │            │
 │    │              │    │製成以打擊底火方式擊發之遊戲類模擬│                      │            │
 │    │              │    │槍械，經換裝金屬材質撞針及口徑約9 │                      │            │
 │    │              │    │mm可容金屬彈丸通過之土造金屬槍管改│                      │            │
 │    │              │    │造而成如照片八、九、十；送鑑槍枝製│                      │            │
 │    │              │    │作品質及材質、結構強度趨近制式槍枝│                      │            │
 │    │              │    │水準，經操作槍枝撞針力道足，整體機│                      │            │
 │    │              │    │械性能良好，能發射約919 mm規格土│                      │            │
 │    │              │    │造子彈。                          │                      │            │
 │    │              │    │二、由於送鑑時未附送試射子彈，本實│                      │            │
 │    │              │    │驗室另取模擬槍械使用之919 mm分解│                      │            │
 │    │              │    │式銅質彈殼1 組修飾后內部以起跑槍火│                      │            │
 │    │              │    │藥替代發射藥及安裝底火帽藥、前端加│                      │            │
 │    │              │    │裝直徑6 mm金屬彈丸等組成適合送鑑槍│                      │            │
 │    │              │    │枝裝填試射實驗用模擬土造子彈1 顆（│                      │            │
 │    │              │    │如照片十六），依前述適合發射土造子│                      │            │
 │    │              │    │彈規格供送鑑槍枝裝填實際射擊，能擊│                      │            │
 │    │              │    │發，以彈速測定儀於槍口前方1 公尺處│                      │            │
 │    │              │    │測得發射彈丸速度為每秒153.604 公尺│                      │            │
 │    │              │    │，經換算發射之彈丸（直徑6 mm、彈丸│                      │            │
 │    │              │    │重0.88公克）單位面積動能約36.717焦│                      │            │
 │    │              │    │耳/平方公分。                     │                      │            │
 │    │              │    │三、前述送鑑槍枝經由前述試射實驗用│                      │            │
 │    │              │    │模擬土造子彈匹配實際發射彈丸展現其│                      │            │
 │    │              │    │機械性能及威力，經檢視其射后整體結│                      │            │
 │    │              │    │構及性能無異狀，依其材質、結構強度│                      │            │
 │    │              │    │及槍枝整體機械性能現狀，認能夠擊發│                      │            │
 │    │              │    │適合其使用於近距離具殺傷力之土造子│                      │            │
 │    │              │    │彈。                              │                      │            │
 ├──┼───────┼──┼─────────────────┼───────────┼──────┤
 │ 4  │滅音管        │2支 │                                  │                      │無庸宣告沒收│
 ├──┼───────┼──┼─────────────────┼───────────┼──────┤
 │ 5  │口徑9MM制式子 │1顆 │認係口徑9mm制式子彈，經試射，可擊 │內政部警政署刑事警察局│無庸宣告沒收│
 │    │彈            │    │發，認具殺傷力（如照片一八～一九）│98年3月9日刑鑑字第0980│（業均試射）│
 │    │              │    │。                                │011989號鑑驗書        │            │
 │    │              │    ├─────────────────┼───────────┤            │
 │    │              │    │認屬「槍砲彈藥刀械管制條例」管制之│內政部98年3 月18日內授│            │
 │    │              │    │子彈。                            │警字第0980870421號函文│            │
 ├──┼───────┼──┼─────────────────┼───────────┼──────┤
 │ 6  │口徑0.380吋制 │1顆 │認係口徑0.380 吋制式子彈，經試射，│內政部警政署刑事警察局│無庸宣告沒收│
 │    │式子彈        │    │可擊發，認具殺傷力（如照片二○～二│98年3月9日刑鑑字第0980│（業均試射）│
 │    │              │    │一）。                            │011989號鑑驗書        │            │
 │    │              │    ├─────────────────┼───────────┤            │
 │    │              │    │認屬「槍砲彈藥刀械管制條例」管制之│內政部98年3 月18日內授│            │
 │    │              │    │子彈。                            │警字第0980870421號函文│            │
 ├──┼───────┼──┼─────────────────┼───────────┼──────┤
 │ 7  │金屬彈殼組合直│6顆 │認均係非制式子彈，由金屬彈殼組合直│內政部警政署刑事警察局│無庸宣告沒收│
 │    │徑8.9±0.5MM金│    │徑8.9±0.5mm金屬彈頭而成，採樣2顆 │98年3月9日刑鑑字第0980│            │
 │    │屬彈頭        │    │試射：1顆，雖可擊發，惟發射動能不 │011989號鑑驗書        │            │
 │    │              │    │足，認不具殺傷力；1顆，無法擊發， │                      │            │
 │    │              │    │認不具殺傷力（如照片一六～一七）。│                      │            │
 │    │              │    ├─────────────────┼───────────┤            │
 │    │              │    │均認非屬管制之子彈。              │內政部98年3 月18日內授│            │
 │    │              │    │                                  │警字第0980870421號函文│            │
 ├──┼───────┼──┼─────────────────┼───────────┼──────┤
 │ 8  │(一)已擊發口徑9 │1顆 │認係已擊發口徑9mm制式彈殼（如照片 │內政部警政署刑事警察局│應依刑法第38│
 │    │  MM制式彈殼  │    │二二～二五）。                    │98年3月9日刑鑑字第0980│條第1 項第1 │
 │    │              │    │                                  │011989號鑑驗書        │款之規定宣告│
 │    │              │    ├─────────────────┼───────────┤沒收        │
 │    │              │    │認屬本部86年11月24日台 (86)內警字 │內政部98年3 月18日內授│            │
 │    │              │    │第0000000號公告之槍砲主要組成零件 │警字第0980870421號函文│            │
 │    │              │    │。                                │                      │            │
 │    ├───────┼──┼─────────────────┼───────────┼──────┤
 │    │(二)已擊發口徑9 │1顆 │認係已擊發口徑9mm非制式彈殼（如照 │內政部警政署刑事警察局│無庸宣告沒收│
 │    │  MM非制式彈殼│    │片二二～二五）。                  │98年3月9日刑鑑字第0980│            │
 │    │              │    │                                  │011989號鑑驗書        │            │
 │    │              │    ├─────────────────┼───────────┤            │
 │    │              │    │認非屬本部86年11月24日台 (86)內警 │內政部98年3 月18日內授│            │
 │    │              │    │字第8670683號公告之槍砲主要組成零 │警字第0980870421號函文│            │
 │    │              │    │件。                              │                      │            │
 └──┴───────┴──┴─────────────────┴───────────┴──────┘
 附表二：
 ┌──────────────────────────────────────────────────┐
 │時間：98年1 月15日地點：臺北縣三重市○○街56巷52號                                                  │
 │對象：甲○○                                                                                        │
 ├──┬───────┬──┬─────────────────┬───────────┬──────┤
 │編號│    名  稱    │數量│      鑑     定     結     果     │   鑑  定  函  號     │沒收依據    │
 ├──┼───────┼──┼─────────────────┼───────────┼──────┤
 │ 1  │土造金屬槍管半│17枝│認均係土造金屬槍管半成品（如照片二│內政部警政署刑事警察局│無庸宣告沒收│
 │    │成品          │    │六～二九）。                      │98年3月9日刑鑑字第0980│            │
 │    │              │    │                                  │011989號鑑驗書        │            │
 │    │              │    ├─────────────────┼───────────┤            │
 │    │              │    │認非屬本部86年11月24日台 (86)內警 │內政部98年3 月18日內授│            │
 │    │              │    │字第8670683號公告之槍砲主要組成零 │警字第0980870421號函文│            │
 │    │              │    │件。                              │                      │            │
 ├──┼───────┼──┼─────────────────┼───────────┼──────┤
 │ 2  │土造金屬槍管半│1枝 │認係土造金屬槍管半成品（如照片三○│內政部警政署刑事警察局│無庸宣告沒收│
 │    │成品          │    │～三一）。                        │98年3月9日刑鑑字第0980│            │
 │    │              │    │                                  │011989號鑑驗書        │            │
 │    │              │    ├─────────────────┼───────────┤            │
 │    │              │    │認非屬本部86年11月24日台 (86)內警 │內政部98年3 月18日內授│            │
 │    │              │    │字第8670683號公告之槍砲主要組成零 │警字第0980870421號函文│            │
 │    │              │    │件。                              │                      │            │
 ├──┼───────┼──┼─────────────────┼───────────┼──────┤
 │ 3  │滅音管        │4枝 │                                  │                      │無庸宣告沒收│
 ├──┼───────┼──┼─────────────────┼───────────┼──────┤
 │ 4  │土造金屬撞針  │2枝 │認均係土造金屬撞針（如照片三二）。│內政部警政署刑事警察局│應依刑法第38│
 │    │              │    │                                  │98年3月9日刑鑑字第0980│條第1 項第1 │
 │    │              │    │                                  │011989號鑑驗書        │款之規定宣告│
 │    │              │    ├─────────────────┼───────────┤沒收        │
 │    │              │    │認屬本部86年11月24日台 (86)內警字 │內政部98年3 月18日內授│            │
 │    │              │    │第0000000號公告之槍砲主要組成零件 │警字第0980870421號函文│            │
 │    │              │    │。                                │                      │            │
 ├──┼───────┼──┼─────────────────┼───────────┼──────┤
 │ 5  │金屬棒狀物    │51枝│認均係金屬棒狀物（如照片三三～三六│內政部警政署刑事警察局│無庸宣告沒收│
 │    │              │    │）。                              │98年3月9日刑鑑字第0980│            │
 │    │              │    │                                  │011989號鑑驗書        │            │
 │    │              │    ├─────────────────┼───────────┤            │
 │    │              │    │認非屬本部86年11月24日台 (86)內警 │內政部98年3 月18日內授│            │
 │    │              │    │字第8670683號公告之槍砲主要組成零 │警字第0980870421號函文│            │
 │    │              │    │件。                              │                      │            │
 ├──┼───────┼──┼─────────────────┼───────────┼──────┤
 │ 6  │土造金屬撞針半│1枝 │認係土造金屬撞針半成品（如照片三七│內政部警政署刑事警察局│無庸宣告沒收│
 │    │成品          │    │）。                              │98年3月9日刑鑑字第0980│            │
 │    │              │    │                                  │011989號鑑驗書        │            │
 │    │              │    ├─────────────────┼───────────┤            │
 │    │              │    │認非屬本部86年11月24日台 (86)內警 │內政部98年3 月18日內授│            │
 │    │              │    │字第8670683號公告之槍砲主要組成零 │警字第0980870421號函文│            │
 │    │              │    │件。                              │                      │            │
 ├──┼───────┼──┼─────────────────┼───────────┼──────┤
 │ 7  │金屬柱狀物    │22顆│認均係金屬柱狀物（如照片三八～三九│內政部警政署刑事警察局│無庸宣告沒收│
 │    │              │    │）。                              │98年3月9日刑鑑字第0980│            │
 │    │              │    │                                  │011989號鑑驗書        │            │
 │    │              │    ├─────────────────┼───────────┤            │
 │    │              │    │認非屬本部86年11月24日台 (86)內警 │內政部98年3 月18日內授│            │
 │    │              │    │字第8670683號公告之槍砲主要組成零 │警字第0980870421號函文│            │
 │    │              │    │件。                              │                      │            │
 ├──┼───────┼──┼─────────────────┼───────────┼──────┤
 │ 8  │槍管、子彈改造│3張 │                                  │                      │無庸宣告沒收│
 │    │圖            │    │                                  │                      │            │
 ├──┼───────┼──┼─────────────────┼───────────┼──────┤
 │ 9  │槍枝零件改造草│2本 │                                  │                      │無庸宣告沒收│
 │    │圖及帳本      │    │                                  │                      │            │
 │    │              │    │                                  │                      │            │
 ├──┼───────┼──┼─────────────────┼───────────┼──────┤
 │10  │改造槍管之車床│1臺 │                                  │                      │應依刑法第38│
 │    │              │    │                                  │                      │條第1 項第2 │
 │    │              │    │                                  │                      │款之規定宣告│
 │    │              │    │                                  │                      │沒收        │
 └──┴───────┴──┴─────────────────┴───────────┴──────┘
 附表三：
 ┌──────────────────────────────────────────────────┐
 │時間：98年1 月16日地點：臺北縣蘆洲市○○○路263 號2 樓                                              │
 │對象：陳龍正（被告丁○○租屋處）                                                                    │
 ├──┬───────┬──┬─────────────────┬───────────┬──────┤
 │編號│    名  稱    │數量│     鑑     定     結     果      │    鑑  定  函  號    │沒收依據    │
 ├──┼───────┼──┼─────────────────┼───────────┼──────┤
 │ 1  │土造衝鋒槍（槍│1枝 │認係土造衝鋒槍，經檢視，雖槍枝欠缺│內政部警政署刑事警察局│應依刑法第38│
 │    │枝管制編號：11│    │抓子鉤，惟不影響槍枝之擊發功能，可│98年3 月19日刑鑑字第09│條第1 項第1 │
 │    │00000000，含彈│    │供擊發適用子彈使用（單顆裝填），認│00000000號鑑驗書      │款之規定宣告│
 │    │匣2支）       │    │具殺傷力（如照片四○～四三）。    │                      │沒收        │
 │    │              │    ├─────────────────┼───────────┤            │
 │    │              │    │一、附頁照片一送鑑槍枝（管制編號：│法務部調查局98年8 月31│            │
 │    │              │    │0000000000）係仿美國Ingram M11Cal.│日調科參字第0980044460│            │
 │    │              │    │380（917 Browning Short）型式（ │0 號鑑定通知書        │            │
 │    │              │    │如照片二），由金屬材質土造之槍機及│                      │            │
 │    │              │    │槍管（長約130 mm、口徑約9 mm）組合│                      │            │
 │    │              │    │製成之非制式衝鋒槍如照片三、四。  │                      │            │
 │    │              │    │二、前述送鑑槍枝槍機、槍管製作品質│                      │            │
 │    │              │    │及材質、結構強度趨近制式槍枝水準，│                      │            │
 │    │              │    │惟由於槍管彈室與槍機彈底座對應中心│                      │            │
 │    │              │    │軸偏離，且兩者最底間距不足，於槍機│                      │            │
 │    │              │    │前擊時彈底座不能套抓一般制式子彈底│                      │            │
 │    │              │    │緣，致彈底座中心軸位置之撞鐵無法直│                      │            │
 │    │              │    │接觸擊子彈底火（如照片五、六）；經│                      │            │
 │    │              │    │操作送鑑槍枝槍機前擊力道足，機械性│                      │            │
 │    │              │    │能尚可，依其整體強度本可擊發制式子│                      │            │
 │    │              │    │彈，礙於前述製作缺陷若未修正，則僅│                      │            │
 │    │              │    │能發射適合其使用於近距離具殺傷力之│                      │            │
 │    │              │    │土造子彈。                        │                      │            │
 │    │              │    │三、由於送鑑時未附送試射子彈，本實│                      │            │
 │    │              │    │驗室另取模擬槍械使用之917 mm分解│                      │            │
 │    │              │    │式銅質彈殼內部以起跑槍火藥替代發射│                      │            │
 │    │              │    │藥及安裝底火帽藥、前端加裝直徑6 mm│                      │            │
 │    │              │    │金屬彈丸等修飾后組成適合送鑑槍枝裝│                      │            │
 │    │              │    │填試射實驗用模擬土造子彈1 顆（如照│                      │            │
 │    │              │    │片七）供送鑑槍枝裝填實際射擊，能擊│                      │            │
 │    │              │    │發，以彈速測定儀於槍口前方1 公尺處│                      │            │
 │    │              │    │測得發射彈丸速度為每秒165.211 公尺│                      │            │
 │    │              │    │，經換算發射彈丸（直徑6 mm、彈丸重│                      │            │
 │    │              │    │0.88公克）單位面積動能約42.476焦耳│                      │            │
 │    │              │    │/平方公分。                       │                      │            │
 │    │              │    │四、前述送鑑槍枝經由前述試射實驗用│                      │            │
 │    │              │    │模擬土造子彈匹配實際發射彈丸展現其│                      │            │
 │    │              │    │機械性能及威力，經檢視其射后整體結│                      │            │
 │    │              │    │構及性能無異狀，依其材質、結構強度│                      │            │
 │    │              │    │及槍枝整體機械性能現狀，認能夠擊發│                      │            │
 │    │              │    │適合其使用於近距離具殺傷力之土造子│                      │            │
 │    │              │    │彈。                              │                      │            │
 ├──┼───────┼──┼─────────────────┼───────────┼──────┤
 │ 2  │仿FN廠1910型半│1枝 │認係改造手槍，由仿FN廠1910型半自動│內政部警政署刑事警察局│應依刑法第38│
 │    │自動手槍      │    │手槍製造之槍枝，換裝土造金屬槍管而│98年3 月19日刑鑑字第09│條第1 項第1 │
 │    │（槍枝管制編號│    │成，擊發功能正常，可供擊發適用子彈│00000000號鑑驗書      │款之規定宣告│
 │    │：0000000000，│    │使用，認具殺傷力（如照片四四～四七│                      │沒收        │
 │    │含彈匣1支）   │    │）。                              │                      │            │
 │    │              │    ├─────────────────┼───────────┤            │
 │    │              │    │一、附頁照片一送鑑槍枝（管制編號：│法務部調查局98年10月19│            │
 │    │              │    │0000000000）係以仿比利時          │日調科參字第0980051899│            │
 │    │              │    │FN Browning型式，由金屬材質製成， │0 鑑定通知書          │            │
 │    │              │    │以打擊底火方式擊發之遊戲類模擬槍械│                      │            │
 │    │              │    │，經換裝口徑約8.0 mm之金屬材質土造│                      │            │
 │    │              │    │槍管改造而成如照片二、三、四、五；│                      │            │
 │    │              │    │經操作機械性能良好，擊發機構撞針力│                      │            │
 │    │              │    │道足，惟其不足以擊發制式子彈，但能│                      │            │
 │    │              │    │擊發試合其使用之土造子彈。        │                      │            │
 │    │              │    │二、由於送鑑時未附送試射子彈，經實│                      │            │
 │    │              │    │驗室另取模擬槍械使用之817 mm分解│                      │            │
 │    │              │    │式銅質彈殼修飾外部后，內部以起跑槍│                      │            │
 │    │              │    │火藥替代發射藥及安裝底火帽藥、前端│                      │            │
 │    │              │    │加裝直徑5.9 mm金屬彈丸等組成適合送│                      │            │
 │    │              │    │鑑槍枝裝填試射實驗用模擬土造子彈1 │                      │            │
 │    │              │    │顆（如照片六），以送鑑槍枝裝填實際│                      │            │
 │    │              │    │射擊，能擊發，以彈速測定儀於槍口前│                      │            │
 │    │              │    │方1公尺處測得發射彈丸速度為每秒133│                      │            │
 │    │              │    │.066 公尺，經換算發射彈丸（直徑5.9│                      │            │
 │    │              │    │mm、彈丸重0.83公克）單位面積動能約│                      │            │
 │    │              │    │26.878焦耳/平方公分。             │                      │            │
 │    │              │    │三、前述送鑑槍枝經以適合其使用之模│                      │            │
 │    │              │    │擬子彈實際發射彈丸展現整體性能及相│                      │            │
 │    │              │    │當威力，經檢視槍枝射后整體結構及性│                      │            │
 │    │              │    │能無異狀；依送鑑槍枝材質、結構強度│                      │            │
 │    │              │    │及其整體機械性能現狀，認其能夠擊發│                      │            │
 │    │              │    │適合其使用於近距離具殺傷力之土造子│                      │            │
 │    │              │    │彈。                              │                      │            │
 ├──┼───────┼──┼─────────────────┼───────────┼──────┤
 │ 3  │仿GLOCK廠27型 │1枝 │認係改造手槍，由仿GLOCK 廠27型半自│內政部警政署刑事警察局│無庸宣告沒收│
 │    │半自動手槍    │    │動手槍製造之槍枝，換裝土造金屬槍管│98年3 月19日刑鑑字第09│            │
 │    │（槍枝管制編號│    │而成，經操作檢視，槍枝撞針擋板磨損│00000000號鑑驗書      │            │
 │    │：0000000000）│    │，無法固定撞針，無法供擊發子彈使用│                      │            │
 │    │              │    │，依現狀，認不具殺傷力（如照片四八│                      │            │
 │    │              │    │～五三）。                        │                      │            │
 ├──┼───────┼──┼─────────────────┼───────────┼──────┤
 │ 4  │仿BERETTA 廠84│1枝 │認係改造手槍，由仿BERETTA 廠84型半│內政部警政署刑事警察局│應依刑法第38│
 │    │型半自動手槍  │    │自動手槍製造之槍枝，換裝土造金屬槍│98年3 月19日刑鑑字第09│條第1 項第1 │
 │    │（槍枝管制編號│    │機、槍管而成，擊發功能正常，可供擊│00000000號鑑驗書      │款之規定宣告│
 │    │：0000000000，│    │發適用子彈使用，認具殺傷力（如照片│                      │沒收        │
 │    │含彈匣1支）   │    │五四～五八）。                    │                      │            │
 │    │              │    ├─────────────────┼───────────┤            │
 │    │              │    │一、附頁照片十一送鑑槍枝（管制編號│法務部調查局98年8 月18│            │
 │    │              │    │：0000000000）係以仿義大利        │日調科參字第0980043375│            │
 │    │              │    │P. Beretta M84型式（如照片十二），│0 鑑定通知書          │            │
 │    │              │    │由金屬材質製成以打擊底火方式擊發之│                      │            │
 │    │              │    │遊戲類模擬槍械，經換裝金屬材質撞針│                      │            │
 │    │              │    │擊發機構及口徑約9 mm可容金屬彈丸通│                      │            │
 │    │              │    │過之土造金屬槍管改造而成如照片十三│                      │            │
 │    │              │    │、十四、十五；送鑑槍枝經操作槍枝撞│                      │            │
 │    │              │    │針力道尚可，整體機械性能良好，能發│                      │            │
 │    │              │    │射約917 mm規格土造子彈。        │                      │            │
 │    │              │    │二、由於送鑑時未附送試射子彈，本實│                      │            │
 │    │              │    │驗室另取模擬槍械使用之917 mm分解│                      │            │
 │    │              │    │式銅質彈殼1 組修飾后內部以起跑槍火│                      │            │
 │    │              │    │藥替代發射藥及安裝底火帽藥、前端加│                      │            │
 │    │              │    │裝直徑6 mm金屬彈丸等組成適合送鑑槍│                      │            │
 │    │              │    │枝裝填試射實驗用模擬土造子彈1 顆（│                      │            │
 │    │              │    │如照片十六），依前述適合發射土造子│                      │            │
 │    │              │    │彈規格供送鑑槍枝裝填實際射擊，能擊│                      │            │
 │    │              │    │發，以彈速測定儀於槍口前方1 公尺處│                      │            │
 │    │              │    │測得發射彈丸速度為每秒175.402 公尺│                      │            │
 │    │              │    │，經換算發射之彈丸（直徑6 mm、彈丸│                      │            │
 │    │              │    │重0.88公克）單位面積動能約47.877焦│                      │            │
 │    │              │    │耳/平方公分。                     │                      │            │
 │    │              │    │三、前述送鑑槍枝經由前述試射實驗用│                      │            │
 │    │              │    │模擬土造子彈匹配實際發射彈丸展現其│                      │            │
 │    │              │    │機械性能及威力，經檢視其射后整體結│                      │            │
 │    │              │    │構及性能無異狀，依其材質、結構強度│                      │            │
 │    │              │    │及槍枝整體機械性能現狀，認能夠擊發│                      │            │
 │    │              │    │適合其使用於近距離具殺傷力之土造子│                      │            │
 │    │              │    │彈。                              │                      │            │
 ├──┼───────┼──┼─────────────────┼───────────┼──────┤
 │ 5  │口徑9MM制式子 │20顆│認均係9mm制式子彈，採樣7顆試射，均│內政部警政署刑事警察局│應依刑法第38│
 │    │彈            │    │可擊發，均具殺傷力（如照片三～四）│98年3 月19日刑鑑字第09│條第1 項第1 │
 │    │              │    │。                                │00000000號鑑驗書      │款之規定宣告│
 │    │              │    │                                  │                      │沒收（剩餘未│
 │    │              │    │                                  │                      │試射部分）  │
 ├──┼───────┼──┼─────────────────┼───────────┼──────┤
 │ 6  │口徑9MM制式空 │1顆 │認係非制式子彈，由口徑9 mm制式空包│內政部警政署刑事警察局│無庸宣告沒收│
 │    │包彈組合直徑  │    │彈組合直徑8.8 mm金屬彈頭而成，經試│98年3 月19日刑鑑字第09│（業均試射）│
 │    │8.8MM金屬彈   │    │射，可擊發，認具殺傷力（如照片五～│00000000號鑑驗書      │            │
 │    │頭            │    │六）。                            │                      │            │
 ├──┼───────┼──┼─────────────────┼───────────┼──────┤
 │ 7  │口徑9MM制式子 │1顆 │認係口徑9 mm制式子彈，經檢視，彈頭│內政部警政署刑事警察局│無庸宣告沒收│
 │    │彈            │    │已往彈殼內陷，經試射，可擊發，認具│98年3 月19日刑鑑字第09│（業均試射）│
 │    │              │    │殺傷力（如照片七～八）。          │00000000號鑑驗書      │            │
 ├──┼───────┼──┼─────────────────┼───────────┼──────┤
 │ 8  │金屬彈殼組合直│25顆│認均係非制式子彈，由金屬彈殼組合直│內政部警政署刑事警察局│應依刑法第38│
 │    │徑8.9±0.5MM金│    │徑8.9±0.5mm金屬彈頭而成，採樣6 顆│98年3 月19日刑鑑字第09│條第1 項第1 │
 │    │屬彈頭        │    │試射，均可擊發，認均具有殺傷力（如│00000000號鑑驗書      │款之規定宣告│
 │    │              │    │照片一一～一二）。                │                      │沒收（剩餘未│
 │    │              │    │                                  │                      │試射部分）  │
 ├──┼───────┼──┼─────────────────┼───────────┼──────┤
 │ 9  │金屬彈殼組合直│23顆│認均係非制式子彈，由金屬彈殼組合直│內政部警政署刑事警察局│應依刑法第38│
 │    │徑8.9±0.5MM金│    │徑8.9±0.5mm金屬彈頭而成，採樣7 顆│98年3 月19日刑鑑字第09│條第1 項第1 │
 │    │屬彈頭        │    │試射，均可擊發，認均具殺傷力（如照│00000000號鑑驗書      │款之規定宣告│
 │    │              │    │片一三～一四）。                  │                      │沒收（剩餘未│
 │    │              │    │                                  │                      │試射部分）  │
 ├──┼───────┼──┼─────────────────┼───────────┼──────┤
 │ 10 │金屬彈殼組合直│10顆│認均係非制式子彈，由金屬彈殼組合直│內政部警政署刑事警察局│應依刑法第38│
 │    │徑9.0±0.5MM金│    │徑9.0±0.5mm金屬彈頭而成，採樣3 顆│98年3 月19日刑鑑字第09│條第1 項第1 │
 │    │屬彈頭        │    │試射，均可擊發，認均具殺傷力（如照│00000000號鑑驗書      │款之規定宣告│
 │    │              │    │片一五～一六）。                  │                      │沒收（剩餘未│
 │    │              │    │                                  │                      │試射部分）  │
 ├──┼───────┼──┼─────────────────┼───────────┼──────┤
 │ 11 │金屬彈殼組合直│4顆 │認均係非制式子彈，由金屬彈殼組合直│內政部警政署刑事警察局│應依刑法第38│
 │    │徑8.9±0.5MM金│    │徑8.9±0.5mm金屬彈頭而成，採樣1 顆│98年3 月19日刑鑑字第09│條第1 項第1 │
 │    │屬彈頭        │    │試射，可擊發，認具殺傷力（如照片一│00000000號鑑驗書      │款之規定宣告│
 │    │              │    │七～一八）。                      │                      │沒收（剩餘未│
 │    │              │    │                                  │                      │試射部分）  │
 ├──┼───────┼──┼─────────────────┼───────────┼──────┤
 │ 12 │金屬彈殼組合直│1顆 │認係非制式子彈，由金屬彈殼組合直徑│內政部警政署刑事警察局│無庸宣告沒收│
 │    │徑8.7MM金屬彈 │    │8.7 mm金屬彈頭而成，經試射，可擊發│98年3 月19日刑鑑字第09│（業均試射）│
 │    │頭            │    │，認具殺傷力（如照片二一～二二）。│00000000號鑑驗書      │            │
 │    │              │    │                                  │                      │            │
 ├──┼───────┼──┼─────────────────┼───────────┼──────┤
 │ 13 │口徑9MM制式子 │2顆 │認均係口徑9 mm之制式子彈，經檢視，│內政部警政署刑事警察局│應依刑法第38│
 │    │彈            │    │彈頭均已彈殼內陷，採樣1顆試射，可 │98年3 月19日刑鑑字第09│條第1 項第1 │
 │    │              │    │擊發，認具殺傷力（如照片二五～二六│00000000號鑑驗書      │款之規定宣告│
 │    │              │    │）。                              │                      │沒收（剩餘未│
 │    │              │    │                                  │                      │試射部分）  │
 ├──┼───────┼──┼─────────────────┼───────────┼──────┤
 │ 14 │口徑7.62MM制式│4顆 │認均係非制式子彈，由口徑7.62mm制式│內政部警政署刑事警察局│無庸宣告沒收│
 │    │彈殼加裝直徑  │    │彈殼加裝直徑7.8±0.5mm彈頭而成，採│98年3 月19日刑鑑字第09│            │
 │    │7.8±0.5MM    │    │樣1 顆試射，無法擊發，認不具殺傷力│00000000號鑑驗書      │            │
 │    │彈頭子彈      │    │（如照片一～二）。                │                      │            │
 ├──┼───────┼──┼─────────────────┼───────────┼──────┤
 │ 15 │金屬彈殼組合直│2顆 │認均係非制式子彈，由金屬彈殼組合直│內政部警政署刑事警察局│無庸宣告沒收│
 │    │徑8.9±0.5MM金│    │徑8.9±0.5mm金屬彈頭而成，採樣1 顆│98年3 月19日刑鑑字第09│            │
 │    │屬彈頭        │    │試射，無法擊發，認不具殺傷力（如照│00000000號鑑驗書      │            │
 │    │              │    │片九～一○）。                    │                      │            │
 ├──┼───────┼──┼─────────────────┼───────────┼──────┤
 │ 16 │金屬彈殼組合直│4顆 │認均係非制式子彈，由金屬彈殼組合直│內政部警政署刑事警察局│無庸宣告沒收│
 │    │徑8.9±0.5MM金│    │徑8.9±0.5mm金屬彈頭而成，採樣4 顆│98年3 月19日刑鑑字第09│            │
 │    │屬彈頭        │    │試射，雖均可擊發，惟發射動能不足，│00000000號鑑驗書      │            │
 │    │              │    │認不具有殺傷力（如照片一一～一二）│                      │            │
 │    │              │    │。                                │                      │            │
 ├──┼───────┼──┼─────────────────┼───────────┼──────┤
 │ 17 │金屬彈殼組合直│5顆 │認均係非制式子彈，由金屬彈殼組合直│內政部警政署刑事警察局│無庸宣告沒收│
 │    │徑8.9±0.5MM金│    │徑8.0±0.5mm金屬彈頭而成，採樣2 顆│98年3 月19日刑鑑字第09│            │
 │    │屬彈頭        │    │試射，均無法擊發，認不具殺傷力（如│00000000號鑑驗書      │            │
 │    │              │    │照片一九～二○）。                │                      │            │
 ├──┼───────┼──┼─────────────────┼───────────┼──────┤
 │ 18 │口徑9MM制式彈 │1顆 │認係非制式子彈，由口徑9 mm制式彈殼│內政部警政署刑事警察局│無庸宣告沒收│
 │    │殼加裝直徑8.8 │    │加裝直徑8.8 mm金屬彈頭而成，彈底具│98年3 月19日刑鑑字第09│            │
 │    │MM金屬彈頭    │    │明顯之撞擊痕跡，經試射，無法擊發，│00000000號鑑驗書      │            │
 │    │              │    │認不具殺傷力（如照片二三～二四）。│                      │            │
 ├──┼───────┼──┼─────────────────┼───────────┼──────┤
 │ 19 │(一)土造金屬短槍│24枝│認均係土造金屬槍管（如照片二七～二│內政部警政署刑事警察局│應依刑法第38│
 │    │管15支        │    │九）。                            │98年3 月19日刑鑑字第09│條第1 項第1 │
 │    │(二)土造金屬長槍│    │                                  │00000000號鑑驗書      │款之規定宣告│
 │    │管8支         │    ├─────────────────┼───────────┤沒收        │
 │    │(三)土造金屬長槍│    │認屬本部86年11月24日台（86）內警字│內政部98年3 月23日內授│            │
 │    │管1 支（自「小│    │第0000000 號公告之槍砲主要組成零件│警字第0980870448號函文│            │
 │    │胖」取得）    │    │。                                │                      │            │
 ├──┼───────┼──┼─────────────────┼───────────┼──────┤
 │ 20 │改造彈殼      │1包 │認均係非制式彈殼（如照片三○）。  │內政部警政署刑事警察局│無庸宣告沒收│
 │    │              │    │                                  │98年3 月19日刑鑑字第09│            │
 │    │              │    │                                  │00000000號鑑驗書      │            │
 │    │              │    ├─────────────────┼───────────┤            │
 │    │              │    │認非屬本部86年11月24日台（86）內警│內政部98年3 月23日內授│            │
 │    │              │    │字第8670683 號公告之槍砲主要組成零│警字第0980870448號函文│            │
 │    │              │    │件。                              │                      │            │
 ├──┼───────┼──┼─────────────────┼───────────┼──────┤
 │ 21 │改造彈頭      │1包 │認均係非制式彈頭（如照片三一）。  │內政部警政署刑事警察局│無庸宣告沒收│
 │    │              │    │                                  │98年3 月19日刑鑑字第09│            │
 │    │              │    │                                  │00000000號鑑驗書      │            │
 │    │              │    ├─────────────────┼───────────┤            │
 │    │              │    │認非屬本部86年11月24日台（86）內警│內政部98年3 月23日內授│            │
 │    │              │    │字第8670683 號公告之槍砲主要組成零│警字第0980870448號函文│            │
 │    │              │    │件。                              │                      │            │
 ├──┼───────┼──┼─────────────────┼───────────┼──────┤
 │ 22 │改造子彈底火  │1包 │認均係非制式彈殼之底火座（如照片三│內政部警政署刑事警察局│無庸宣告沒收│
 │    │              │    │二）。                            │98年3 月19日刑鑑字第09│            │
 │    │              │    │                                  │00000000號鑑驗書      │            │
 │    │              │    ├─────────────────┼───────────┤            │
 │    │              │    │認非屬本部86年11月24日台（86）內警│內政部98年3 月23日內授│            │
 │    │              │    │字第8670683 號公告之槍砲主要組成零│警字第0980870448號函文│            │
 │    │              │    │件。                              │                      │            │
 ├──┼───────┼──┼─────────────────┼───────────┼──────┤
 │ 23 │改造烏茲衝鋒槍│1枝 │認係土造衝鋒槍金屬槍身架及槍機蓋（│內政部警政署刑事警察局│無庸宣告沒收│
 │    │槍身          │    │如照片三三～三四）。              │98年3 月19日刑鑑字第09│            │
 │    │              │    │                                  │00000000號鑑驗書      │            │
 │    │              │    ├─────────────────┼───────────┤            │
 │    │              │    │認非屬本部86年11月24日台（86）內警│內政部98年3 月23日內授│            │
 │    │              │    │字第8670683號公告之槍砲主要組成零 │警字第0980870448號函文│            │
 │    │              │    │件。                              │                      │            │
 ├──┼───────┼──┼─────────────────┼───────────┼──────┤
 │ 24 │土造金屬槍機  │3枝 │認均係土造金屬槍機（如照片三五～三│內政部警政署刑事警察局│應依刑法第38│
 │    │              │    │六）。                            │98年3 月19日刑鑑字第09│條第1 項第1 │
 │    │              │    │                                  │00000000號鑑驗書      │款之規定宣告│
 │    │              │    ├─────────────────┼───────────┤沒收        │
 │    │              │    │認屬本部86年11月24日台（86）內警字│內政部98年3 月23日內授│            │
 │    │              │    │第0000000 號公告之槍砲主要組成零件│警字第0980870448號函文│            │
 │    │              │    │。                                │                      │            │
 ├──┼───────┼──┼─────────────────┼───────────┼──────┤
 │ 25 │改造手槍金屬滑│1個 │認係金屬滑套（如照片三七）。      │內政部警政署刑事警察局│無庸宣告沒收│
 │    │套            │    │                                  │98年3 月19日刑鑑字第09│            │
 │    │              │    │                                  │00000000號鑑驗書      │            │
 │    │              │    ├─────────────────┼───────────┤            │
 │    │              │    │認非屬本部86年11月24日台（86）內警│內政部98年3 月23日內授│            │
 │    │              │    │字第8670683 號公告之槍砲主要組成零│警字第0980870448號函文│            │
 │    │              │    │件。                              │                      │            │
 ├──┼───────┼──┼─────────────────┼───────────┼──────┤
 │ 26 │土造手槍金屬滑│3個 │認均係土造金屬滑套半成品（如照片三│內政部警政署刑事警察局│無庸宣告沒收│
 │    │套半成品      │    │八～三九）。                      │98年3 月19日刑鑑字第09│            │
 │    │              │    │                                  │00000000號鑑驗書      │            │
 │    │              │    ├─────────────────┼───────────┤            │
 │    │              │    │認非屬本部86年11月24日台（86）內警│內政部98年3 月23日內授│            │
 │    │              │    │字第8670683 號公告之槍砲主要組成零│警字第0980870448號函文│            │
 │    │              │    │件。                              │                      │            │
 ├──┼───────┼──┼─────────────────┼───────────┼──────┤
 │ 27 │改造手槍滅音管│5枝 │                                  │                      │無庸宣告沒收│
 ├──┼───────┼──┼─────────────────┼───────────┼──────┤
 │ 28 │砂輪機        │1臺 │                                  │                      │應依刑法第38│
 │    │              │    │                                  │                      │條第1 項第2 │
 │    │              │    │                                  │                      │款之規定宣告│
 │    │              │    │                                  │                      │沒收        │
 ├──┼───────┼──┼─────────────────┼───────────┼──────┤
 │ 29 │拋光機        │1臺 │                                  │                      │無庸宣告沒收│
 ├──┼───────┼──┼─────────────────┼───────────┼──────┤
 │ 30 │小型拋光機    │1臺 │                                  │                      │應依刑法第38│
 │    │              │    │                                  │                      │條第1 項第2 │
 │    │              │    │                                  │                      │款之規定宣告│
 │    │              │    │                                  │                      │沒收        │
 └──┴───────┴──┴─────────────────┴───────────┴──────┘


司法院資訊處製作；財團法人民間司法改革基金會備份。
